台灣雲林地方法院刑事判決　　　　　　　　　　　九十二年度訴字第五０三號
　　公　訴　人　台灣雲林地方法院檢察署檢察官
　　被　　　告　戊○○
　　　　　　　　甲○○
　　共　　　同
　　選任辯護人　許卓敏律師
右列被告因違反毒品危害防制條例案件，經檢察官提起公訴 (九十二年度偵字第三一
八九號、第三六一六號），本院判決如左：
      主  文
戊○○、甲○○共同連續販賣第一級毒品，戊○○處有期徒刑玖年，甲○○處有期徒
刑柒年；扣案之海洛因十一包（淨重三‧００公克）沒收銷燬之；販賣第一級毒品犯
罪所得之財物新台幣參萬柒仟貳佰元，均沒收之，如全部或一部不能沒收時，以其二
人財產連帶抵償之；扣案的上述裝海洛因的十一個包裝袋、以及另外空的分裝袋六十
四個、電子秤一個、0000000000號行動電話機一支，均沒收。
      事  實
一、戊○○、甲○○為夫妻，二人共同基於販賣第一級毒品海洛因牟利之概括犯意聯
    絡，連續自民國（下同）九十二年五月二十八日至九十二年六月十一日止，向姓
    名年籍不詳之人取得海洛因，以0000000000號電話為聯絡工具，讓購
    買者打電話進來，與接電話的戊○○或甲○○洽談數量、價格、交貨時間、地點
    ，再由戊○○或甲○○送貨給購買者，其交易情形如下：(一)賣給己○○：九十
    二年五月二十八日二十時二十八分，己○○打電話向戊○○購買新台幣（下同）
    一千元海洛因，而於當晚二十時三十分左右，在水林鄉○○村○○○○道路上交
    易完成，一手交錢，一手交貨。九十二年五月二十九日十時四十二分，己○○
    打電話向甲○○詢問半錢的價格，甲○○表示半錢八千元，最後沒有成交。(二)賣
    給「元長阿源」：九十二年五月二十九日上午七時五十五分，「元長阿源」打
    電話向甲○○購買三千元海洛因，而於當日八時四十四分左右，在戊○○、甲○○夫婦雲林縣水林鄉○○村○○○路九五號住處附近的廟口（以下簡稱「廟口」
    ）成交。九十二年五月二十九日十二時五十四分，「元長阿源」打電話向戊○○買二千元海洛因，隨後就在戊○○家門口成交。在九十二年五月三十日十時
    五十七分，「元長阿源」打電話向戊○○買四分之一錢海洛因，價錢四千元，隨
    後於十一時十五分左右，在廟口成交。九十二年五月三十一日九時三十六分，
    「元長阿源」打電話向戊○○買三千元海洛因，隨後在廟口成交。九十二年五
    月三十一日下午十八時一分，「元長阿源」打電話向戊○○買四分之一錢、四千
    元的海洛因，隨後在廟口成交。九十二年五月三十一日十九時五十五分，「元
    長阿源」打電話要向甲○○預訂海洛因，甲○○表示還沒有貨，還要再等，因此
    交易沒有完成。九十二年六月一日九時二十五分，「元長阿源」打電話向戊○○買二千元海洛因，隨後在廟口成交。九十二年六月一日九時二十五分的電話
    中，「元長阿源」同時與戊○○約定在中午過後，要再購買四分之一錢的海洛因
    ，戊○○同意，但是「元長阿源」最後沒有來取貨。九十二年六月二日中午，
    「元長阿源」在廟口，向甲○○買了三千元海洛因。九十二年六月二日十七時
    四十二分，「元長阿源」打電話向戊○○買一千元海洛因，隨後就在廟口成交。
    九十二年六月三日十時三分，「元長阿源」打電話向戊○○買三千元海洛因，
    隨後在戊○○家門口成交。九十二年六月三日十八時三十三分，「元長阿源」
    打電話向戊○○買三千元海洛因，隨後在戊○○家裡一手交錢，一手交貨，「元
    長阿源」並同時清償了之前購買海洛因欠下戊○○的二千元舊帳。至此時止，雙
    方帳目結清，戊○○夫婦總計因販賣海洛因予「元長阿源」而收入二萬八千元（
    本日清償舊帳的二千元不能重複計算）。九十二年六月十一日十時十二分，「
    元長阿源」打電話向甲○○買三千元海洛因，隨後就在廟口成交，但是價金尚欠
    著。九十二年六月十一日十時三十八分，「元長阿源」打電話向甲○○預訂「
    半錢」一萬元的海洛因，約定下午要來拿，但是沒有來拿。(三)賣給「重偉」：
    九十二年五月二十九日十時三十五分，「重偉」打電話向甲○○買五百元海洛因
    ，隨後在十時四十四分左右，在戊○○家門口成交，並一手交錢，一手交貨。
    九十二年五月三十一日十時四十一分，「重偉」打電話向戊○○買一千元海洛因
    ，隨後在水林橋成交，並一手交錢，一手交貨。(四)賣給丁○○：九十二年五月
    二十九日十二時二十二分，丁○○到了廟口，要甲○○請戊○○拿二千元海洛因
    出來賣給他，戊○○在六分鐘後的十二時二十八分，打電話請丁○○直接到家裡
    拿，但是，丁○○卻被跟蹤來的家人帶回去，因此沒有買成。九十二年五月三
    十一日十時三十二分，丁○○打電話要向戊○○購買二千元海洛因，接著在十一
    時左右，在戊○○家附近一手交錢，一手交貨。九十二年五月三十一日十七時
    五十一分，丁○○打電話要向戊○○購買二千五百元海洛因，隨後就在廟口成交
    ，但是戊○○卻還沒有收到錢。(五)關於Ａ１男子：九十二年五月二十九日十七時
    三分，Ａ１男子打電話向戊○○要購買半錢海洛因，戊○○說要找看看，在十七
    時十一分，戊○○回電話說「沒有那麼多了」，因此沒有成交。(六)賣給Ａ２男子
    ：九十二年五月三十日十一時五十九分，Ａ１男子打電話要向戊○○購買一千
    元海洛因，戊○○表示要下午才有貨，因此，沒有成交。九十二年六月二日六
    時十七分，Ａ２男子人打電話要向戊○○購買一千元海洛因，隨後在六時三十九
    分左右，在水林鄉○○村○○○○路那個轉角」成交，並一手交錢，一手交貨。
    (七)關於「小隻仔」：九十二年六月一日二時三分，戊○○決定要賣一錢海洛因給
    「小隻仔」，並拿到廟口給「小隻仔」看看，但是沒有成交。(八)賣給Ａ６男子：
    九十二年六月二日十一時四十二分，Ａ６男子打電話要向甲○○購買一千元海洛
    因，接著在十二時十四分又打電話改為購買一千三百元，隨後即在水林橋成交，
    並一手交錢，一手交貨。(九)賣給「阿枝仔」：九十二年六月二日十二時二十八分
    ，「阿枝仔」打電話要向甲○○購買一千元海洛因，隨後在水林橋成交，並一手
    交錢，一手交貨。(十)賣給Ａ７男子：九十二年六月二日十四時四十六分，Ａ７
    男子打電話要向戊○○購買一千元海洛因，隨後在廟口成交，但只給九百元，欠
    下一百元。九十二年六月三日十時八分，Ａ７男子打電話要向戊○○購買五百
    元海洛因，隨後在廟口成交，並一手交錢，一手交貨。(十一)關於Ａ８男子：九十二
    年六月二日二十二時九分，Ａ８男子打電話與戊○○約好，要在廟口向戊○○購
    買半錢八千元的海洛因，但是最後Ａ８男子沒有來。(十二)關於Ａ９女子：九十二年
    六月十一日０時二十五分，Ａ９女子打電話到0000000000號，甲○○
    同意要賣二千元海洛因給Ａ９女子，但是最後沒有談成。總計戊○○、甲○○夫
    婦販賣第一級毒品海洛因所得財物共三萬七千二百元。
二、嘉義縣警察局民雄分局偵查員經聲請檢察官核發通訊監察書，對戊○○、甲○○
    夫婦使用的0000000000號電話進行監聽，又於九十二年七月十五日十
    五時五十分左右，持法官核發的搜索票到雲林縣水林鄉○○村○○○路九五號戊○○、甲○○住處進行搜索，當場扣得戊○○所有的十二包白粉（其中一包不是
    毒品，另外十一包是海洛因，合計淨重三‧００公克，純度一一‧五五％），戊○○所有的分裝袋六十四個、電子秤一個、0000000000號行動電話機
    一支，並自甲○○身上口袋扣到供其施用的海洛因一小包（毛重約０‧四公克）
    。
三、案經嘉義縣警察局民雄分局就戊○○的部分報告，及台灣雲林地方法院檢察署檢
    察官主動就甲○○部分，一併偵查起訴。
      理  由
壹、【偵查員扣到了海洛因，也監聽到了四十一通疑與買賣海洛因有關的電話】：
  一【扣案的白粉，有十一包是海洛因】
    現場扣到的白粉，十二包，經法務部調查局鑑定結果，有一包沒有毒品成分，另
    十一包為海洛因，淨重三‧００公克，純度一一‧五五％，此有法務部調查局鑑
    定通知書一件在卷可證（本院卷第二九頁）。至於甲○○身上查扣的一小包海洛
    因（毛重約０‧四公克），是甲○○準備自己吸食用的，檢察官無意用來作為本
    案的證據（本院卷第四六頁背面），與本案的販賣第一級毒品犯罪無關，在此一
    併說明。
  二【戊○○的電話，被偵查員向檢察官聲請核發通訊監察書，進行監聽】
    (一)嘉義縣警察局民雄分局偵查員吳永忠，在檢察官問到「為何會鎖定戊○○而監
      聽他的電話？」時，回答「我們在監聽陳永城的0000000000號電話
      中，發現其電話打出去給0000000000號很頻繁。」（偵查卷第六九
      頁）
    (二)而戊○○、甲○○夫婦二人使用的0000000000號電話，自九十二年
      五月三十日至九十二年六月十一日，被監聽到如附件所示四十一通電話（其監
      聽紀錄、通聯紀錄，見偵查卷第二八－五二頁），經勘驗監聽錄音帶的結果，
      通話內容如附件所示（見本院卷第九五－一０三頁，第一一三－一四四頁）；
      至於通話的對象，有一部分是在勘驗監聽錄音帶時，經過被告戊○○、甲○○
      及證人丁○○、己○○確認，法官另外依據相同的電話號碼，確認部分電話的
      通話人：
      己○○使用0000000000號電話。
      元長阿源使用0000000000號電話。
      「重偉」使用0000000000號電話。
      丁○○使用0000000000號電話。
      Ａ１男子使用0000000000號電話。
      Ａ２男子使用0000000000號電話。
      「小隻仔」使用0000000000號電話。
      Ａ３男子使用0000000000號電話。
      Ａ６男子使用0000000000號電話。
      Ａ７男子使用00－0000000號電話。
    (三)至於其餘通話對象，未重複使用相同號碼電話的人，為說明方便，也一併編號
      ：
      阿宗（第通電話），自稱是阿枝仔的朋友，疑為向阿枝仔借用電話，或是
        將電話借予阿枝仔使用（第通電話），以致於兩次的電話均是00000
        00000號。
      Ａ４男子使用0000000000號電話。
      Ａ５男子使用0000000000號電話。
      Ａ８男子使用0000000000號電話。
      Ａ９女子使用0000000000號電話。
  三【監聽到的對話，是事件現場留下的聲音】
    監聽到的這些對話，是事件現場留下的聲音。這與供述證據的性質不同：
    (一)所謂供述證據，是指案件的被告或證人，在事後向警察、檢察官、法官說明事
      情經過的供詞，這種事後的「追述」，往往會受到「追述的表達不夠精確」「
      記憶衰退」「不誠實」的因素干擾（如果是證人，還會有「對事件的認知不夠
      精確」的干擾因素），可信度往往會打折扣。
    (二)然而，電話監聽內容，是事件現場直接留下的聲音，完全不受「認知不夠精確
      」「表達不夠精確」「記憶衰退」「不誠實」的因素干擾。這種錄音證據，與
      紀錄事件當時影像的照相證據、錄影證據，同樣是非常有價值的證據。
貳、【解讀對話】
  至於如何解讀這些對話內容的真正意義，則需要進一步說明：
  一關於己○○：
    (一)就第１通電話：
      被告戊○○在本院審理時，承認己○○說「多用一些給我好嗎？」是指海洛
        因（本院卷第一七０頁），證人己○○也在本院審理時，承認這通電話是要
        跟戊○○要海洛因，而且這次有拿到一千元的海洛因（本院卷第二三三－二
        三四頁）。
      戊○○辯解說，己○○打電話來跟他要海洛因（本院卷第一七０頁），而證
        人己○○原先說他打這通電話是要託戊○○幫他向陳永城買一千元海洛因（
        本院卷第二三二頁），然而，證人己○○在偵查中檢察官訊問筆錄，有下列
        問答（偵查卷第一二一頁）：
          問：九十二年五月二十八日二十時二十八分有你一通電話打給戊○○？
          答：是的，我知道他有在使用海洛因，叫他有無多的海洛因先賣一千元給
              我。
          問：如何稱呼戊○○？
          答：鬥陣仔。
          問：一張是指多少？
          答：指一千元的毒品，量只有一點點。
          問：這次你有無買到海洛因？
          答：有的，我們當天晚上八時多約在水林灣西村牛挑灣的道路上見面，他
              自己一個人騎機車到達。
          問：你這次向戊○○買了多少量的海洛因？
          答：一千元，海洛因放在夾鏈袋內，戊○○給我一包海洛因後，我直接將
              錢交給他。
        在本院審理時，蒞庭檢察官提示這份筆錄時，終於承認打這通電話確實是要
        向戊○○撥一千元海洛因，而且有撥到（本院卷第二三四頁）。法官對於「
        撥」的理解，是指「轉賣」，則己○○所謂「撥一千元海洛因」的證述，或
        是上述檢察官訊問筆錄內容，與第１電話的內容相符，可以認定：
        (1)己○○打這通電話是要向戊○○買一千元海洛因，而且是當晚二十時三十
          分左右，在水林鄉○○村○○○○道路上交易完成。
        (2)「一張」就是一千元，也就是千元鈔票一張的意思。
      己○○雖然在本院審理時，隨後又改口說「去到他們那裡，問他有無地方拿
        ，他說要多少，我說一千，就拿一千給他，他本身也要去拿，他就幫我拿回
        來。」（本院卷第二三五頁），然而，己○○的這一個說法與「撥一千元海
        洛因」的說法明顯不符，而且與之前在偵查中檢察官訊問時的說法，完全不
        符。法官認為，從供述的時間點來看，己○○在偵查中檢察官訊問時的供詞
        ，應該比較不容易受到被告或被告家人請託，而較為可信。
      戊○○雖然辯解說「他每次打電話給我都是要我幫他買的意思，不是直接把
        毒品交給他，他是要我幫他買，先拿錢給我，我再幫他買。」（本院卷第二
        三六頁），然而，基於下列理由，法官認為戊○○的辯解不能採信：
        (1)戊○○如果只是幫己○○向陳永城買毒品，則毒品的量是由陳永城決定的
          ，己○○如何能在這通電話中直接向戊○○要求「多用一些給我好嗎？」
        (2)何況戊○○對於這通電話的解釋，原來說己○○是要向他戊○○要海洛因
          （討、索取），後來改口說是要他戊○○幫忙買，更是讓法官認定戊○○
          的辯解只是在說謊，所以才會前後不符。
    (二)就第４通電話：
      證人己○○的偵查中檢察官訊問筆錄（偵查卷第一二一－一二二頁），有如
        下的記載：
          問：你認識戊○○的太太甲○○？
          答：不認識，沒有見過。
          問：你打0000000000號手機是否都是戊○○接的？
          答：一次是戊○○接的，有一次是女的接的，我不知道什麼人。
          問：九十二年五月二十九日十時四十二分四十秒是否有無再打戊○○的手
              機是一個女的接的？（提示電話譯文）
          答：是的，我問對方海洛因的現在價格是否很貴，因為太貴後來沒有成交
      。
          問：你問對方半下是指何意？
          答：是指半錢八千元。
          問：半下是否較貴？
          答：對方說半下八千元，我認為太貴後來未成交。
          問：你何時認識戊○○？
          答：今年四、五月認識的。
          問：你為何於警察局說對方沒有貨才未成交？
          答：我是有到灣西道路上等，但我沒有等到人。
          問：戊○○有無再打電話給你為何未出現？
          答：沒有。
          問：你如何知道沒有貨？
          答：因為他們沒有出面，而且打電話沒有人接，所以我認為沒有貨。
        而證人己○○也在本院審理時，承認有說過這些話（本院卷第二三四頁）。
      雖然己○○在本院審理時，改口說是要請戊○○他們幫忙向別人買海洛因（
        本院卷第二三五頁）。但是，在這通電話中，甲○○表示「半下」是八千元
        後，己○○說「八千喔」，甲○○隨即說「現在有比較貴」，己○○也接著
        商量說「算卡軟一點好嗎？」這是直接討價還價的對話，顯然不是與請人幫
        忙順便購物的對話。因而，法官認為，己○○在偵查中檢察官訊問時所做的
        供述，比較可信。從而，可以認定：
        (1)「半下」指半錢，當時甲○○向己○○開價「半錢」八千元。
        (2)甲○○也在販賣海洛因，而甲○○為戊○○的妻子，住一起，使用同一支
          0000000000號電話在與客人交易，應該是與戊○○共同在賣，
          二人不是個別做買賣。
        (3)這次雖然進行買賣的洽談，但是沒有成交。
  二關於「元長阿源」：
    (一)元長阿源在九十二年五月二十九日上午七時五十五分（第２通電話）：
  就第２通電話的對話內容，元長阿源先請甲○○向戊○○轉告，他要過去找
        戊○○，甲○○了解元長阿源要來找戊○○做什麼，馬上問說「那你要多少
        ？」元長阿源回答「三千」，雖然沒有言明是什麼東西，但是參考上述第１
        、４通己○○向戊○○、甲○○夫婦購買海洛因的對話內容，可以研判元長
        阿源是要向甲○○購買海洛因。
      甲○○最後向元長阿源說「這樣喔，你到了再打」，而根據通聯紀錄，四十
        九分鐘後的八時四十四分十二秒，元長阿源的0000000000號電話
        ，又打給戊○○、甲○○使用的0000000000號電話，應該就是到
        了約定地點，才打這通電話，因此，也可以認定，這筆買賣有成交。
    (二)當天中午十二時五十四分（第７通電話），元長阿源到了廟口，立即向戊○○
      表示「喂，鬥陣仔，我在廟仔，撥二千」也就是說，這次要購買二千元海洛因
      。而戊○○要求元長阿源「你過來我家門口」元長阿源回答說「好。」
      交易既馬上要進行，應該有成交，而交易地點就在戊○○家門口。
      元長阿源既表示「喂，鬥陣仔，我在廟仔，撥二千」那麼，他們通常的交易
        地點應該是在廟口，早上第２通電話之後，應該是在廟口交易的。
    (三)就第１０、通電話的對話內容，可以研判：
      「半下」指的是半錢，前面已經說明。則「半下半」是半錢的一半，指的應
        該是四分之一錢。從而，第１０通電話，是元長阿源在九十二年五月三十日十
        時五十七分，打電話請戊○○幫他調四分之一錢，戊○○開價四千元，元長
        阿源答應。
      甲○○在九十二年五月二十九日十時四十二分的第４通電話，向己○○開價
        半錢八千元，指的是海洛因的價格，業據己○○證實，前面已經說明。則相
        隔一日，戊○○就四分之一錢開價四千元，既是一樣的價格，指的也應該是
        海洛因。否則，戊○○會是在賣什麼東西，價格竟然是四分之一錢四千元。
      接在第１０通電話的十八分鐘之後，九十二年五月三十日十一時十五分（第
        通電話），元長阿源打電話告知戊○○說「我到了，我在廟那裡等你喔，你
        快點，我現在甘苦。」法官認為，這句話的意思除了是「我已經到了廟口，
        藥癮發作，很苦，請快點把四分之一錢的海洛因送來」，難以合理作其他的
        解釋。從而，這次的交易時間、地點、數量、價格，均十分清楚。合理推斷
        ，也有成交。
    (四)第、、通電話：
      依照第２、７、１０、通電話的對話內容，元長阿源與戊○○，都不必明白
        提到物品名稱，卻可以馬上討價還價，顯然雙方都知道在談什麼「東西」。
        這次討論的物品如果與上次不一樣，依照常情，當然會先言明，則在第、
        通電話未特別說明，應該指的還是以前談的「海洛因」。
      第通電話，九十二年五月三十一日九時三十六分，戊○○提醒元長阿源說
        前一天接到的貨不便宜，接著提到一錢是二萬五千元，元長阿源就說「你有
        辦法先補我多少？先補一些止一下，等你東西進來再做打算啦。」既然提到
        「等你東西進來再做打算」，則戊○○當時手上的「東西」就不是戊○○平
        日販售的「東西」。那麼，戊○○當時的「東西」是什麼呢？
        (1)既只是「你東西」、「不是你東西」的區別，未提到那種「東西」，那麼
          ，應該只是不同貨色而已（成色、純度上的差別），「東西」是同一類的
          。而那一類「東西」，既不用講明，應該就是他們二人之前電話中所說的
          「海洛因」。何況，除了海洛因，被告還會有什麼東西會貴到一錢二萬五
          千元？
        (2)而為什麼戊○○自己的貨還沒有進來，手上的貨就比較貴，一錢二萬五千
          元呢？法官研判，戊○○有自己的上手，從自己上手來的貨，進價不變，
          售價就可以不變。然而，因為戊○○自己也有在施用海洛因，不能缺貨，
          因此在自己的上手供貨不及時，向同屬「小販」級的毒品商「撥」貨，自
          然在轉售時，比自己的貨來得貴。因此，元長阿源這時要求戊○○「撥」
          一些不熟識貨來救急，止一下癮頭，等戊○○的貨進來再做打算。
        (3)元長阿源並追問「你的東西在下午會進來嗎？」戊○○回答「應該是會的
          。」這就更明白了，元長阿源急切地盼望戊○○的貨能在當天下午就進來
          。
        (4)而這一通電話，雙方最後敲定以一錢二萬五千元的價格，買賣三千元。至
          於地點為何？參酌上述第７、通電話，元長阿源曉得要在廟口等，那麼
          ，廟口就是他們通常交易的地點。這一次既未提到地點，則最後交易的地
          點應該是在廟口。
      到了當日下午十八時一分（第通電話），元長阿源果然直接向戊○○表明
        要買戊○○的貨，直接說「半下半，現在過去拿有嗎？」戊○○為難地說「
        還沒有那個‧‧」元長阿源接著說「現在過去拿有嗎？」戊○○又說「現在
        跟早上一樣啊。」表示是與早上是一樣的貨。這時，元長阿源說「好啊，我
        現在過去拿啊。」戊○○再次提醒說那個貨是「早上的呢？」元長阿源進一
        步確認他接受早上的貨，說「那個，還好。」應該是說品質、價格還可以接
        受。然後，元長阿源試探性地殺價說「現在拿半下半。」「同樣是四千嗎？
        」沒想到戊○○竟然說「好。」為什麼同樣一批向同級小販撥來的貨，早上
        賣一錢二萬五千元，下午可以降價到半下半（半錢的一半，四分之一錢）四
        千元（一錢一萬六千元）？法官研判，應該是戊○○早上告訴元長阿源說「
        自己的貨」下午應該可以進來，以致於下午未進貨，風險自負，對於老主顧
        ，必須在當日下午回復原來的價格，這應該也是元長阿源之所以敢開口說「
        半下半四千元」，戊○○之所以答應的原因。
      元長阿源這時候說「好，我到廟時打電話給你。」「我現在在元長，馬上過
        去。」
      再過一個多小時後（當日十九時五十五分，第通電話）：
        (1)甲○○接到電話就納悶地問「啊你剛才不是有來過嗎？」表示前述第通
          電話的「半下半（四分之一錢）四千元」有在廟口交易完成。
        (2)就這第通電話，甲○○在偵查中檢察官訊問時，供稱「（問：五月三十
          一日元長阿源他說可否留半個半給他？指何意？）答：他要向我先生討海
          洛因。」（偵查卷第六六頁）明白表示雙方談的是海洛因。
        (3)元長阿源打這通電話的目的，是要向甲○○夫婦說「我差不多十點那時過
          去，有空嗎？較晚時候，東西有比較好嗎？」希望在當晚較晚的時候，再
          購買好一點的貨。在甲○○說「今晚可能暫時還沒有喔」表明當晚可能暫
          時還沒有比較好的貨（法官認為，所謂「比較好的」，應該就是元長阿源
          對戊○○所說的「你的東西」），元長阿源退而求其次，要甲○○留一點
          當日早上及剛才買到的貨，說「那有辦法幫我留半下半嗎？」甲○○無奈
          地說「現在沒有了ㄟ。」「現在連自己要吃的都沒有了。」「‧‧就是可
          能靠勢大家認識，打電話過來，就好啦好啦凸給你。啊就凸這麼多了。」
          「他今天跑整天都追沒有啊。」「東西壞，價格卻出奇地高。」最後，元
          長阿源也只好無奈地說「按今晚是要怎麼過呢。」甲○○就說「呵。要忍
          。」元長阿源就交代「好啦，叫他貨若進來，要打電話給我。」而雖然王
          慧玲這時候表示沒有海洛因，但是，「今晚可能暫時還沒有喔」卻也可以
          認定甲○○已著手在兜售將要進貨的海洛因。
    (五)第、 、、通電話：
      九十二年六月一日九時二十五分（第通電話），元長阿源人到了廟口，才
        打電話請戊○○送二千元海洛因出來給他。人既然到了廟口，則應該是有成
        交才對。
      此外，在這通電話中，元長阿源又與戊○○約好中午過後，要再來買「半下
        半」。但是，隔天九十二年六月二日十七時四十二分（第通電話），戊○○抱怨「你說昨晚要來拿，沒有拿。」則這次的「半下半」應該沒有成交。
      而九十二年六月二日十七時四十二分（第通電話）的對話內容，同時顯示
        了另二次海洛因買賣的事實：
        (1)元長阿源向戊○○提到「我早上收五千，有吧，我中午那時最後有向你老
          婆撥一個三千的。」顯示他在六月二日當天的中午，向甲○○買了三千元
          的海洛因。而既未提到其它地點，則應該也是在廟口。
        (2)此外，這通電話決定了一場立即性的交易，就是元長阿源說的「我現在身
          上只剩一千，先向你撥一下擋到明天，這樣好嗎？」談到後來，戊○○說
          「好啦好。」顯然進行了立即性的交易，因為這通電話一開始，「我這時
          來到你這邊了」「我現在來到廟裡」，人既已到了廟口，則交易應該有完
          成。
        (3)另外，這通電話，雙方也會算了海洛因買賣的欠款，確定元長阿源尚欠黃
          清任二千元的舊帳。
      九十二年六月三日十時三分（第通電話），這通電話談定了元長阿源要立
        即向戊○○買三千元海洛因，一手交錢，一手交貨，此外，「那舊帳的二千
        ，我在日頭要晚時，就拿過去給你。」而元長阿源既然說「我現在過去，我
        到廟那裡，你拿三千出來。」「現在我收到一筆小筆的三千，我先拿過來，
        向你拿東西來擋到晚上。」戊○○說「你開來我家前，叭一下，我就拿出去
        。」顯然元長阿源很快就到達，交易應該也有完成，而這次的交易地點則是
        在戊○○家門口。
      九十二年六月三日當天「日頭要晚時」的十八時三十三分（第通電話），
        元長阿源表示「我現在拿過去給你啦。」應該就是要來清償舊帳二千元。此
        外，元長阿源接著說「再拿三千啦。」戊○○「嗯。」再來就約了地點，就
        是戊○○家裡。既然是立即要交易的，則應該是有成交。
    (六)第、通電話：
      九十二年六月十一日十時十二分（第通電話）：
        (1)甲○○問「你現在要拿多少？」元長阿源回答說「拿三千就好了」，而在
          元長阿源說「到達了。」甲○○接著表示「你等一下，馬上出去，開一台
          白車喔。」顯然是立即性的交易，應該是有成交，而交易地點也應該是在
          雙方通常交易的廟口。
        (2)這次的交易，甲○○問到「你是三千都要先差嗎，還是怎樣？」元長阿源
          說「我身上剩一千現金。」「不過我車子不太有油了。」可以看出這三千
          元是暫時欠著的，而檢察官沒有再提出證據證明戊○○、甲○○夫婦有收
          到這三千元。
        (3)雖然在這通電話的一開始，甲○○就提到「我跟你講阿源，你昨天那個，
          我真的沒有賺你錢，我今天多補你一些。」似乎在九十二年六月十日，黃
          清任、甲○○夫婦也賣了一次海洛因給元長阿源，不過，數量不詳，在欠
          缺佐證的情形下，法官即不認定該日的交易事實。
      過了二十多分鐘的第通電話（九十二年六月十一日十時三十八分），元長
        阿源打電話過來稱讚剛剛購買的海洛因品質很好，並且約好下午要來購買「
        半下」（半錢）一萬元，並清償剛剛欠下的三千元。然而，檢察官沒有再提
        出證據證明這筆交易有成交。
  三關於「重偉」：
    (一)「重偉」打來的電話，就直接談價錢、數量、交易地點，電話的雙方都不必提
      到交易的物品名稱，顯見都知道戊○○、甲○○夫婦在賣些什麼，而從之前己○○、元長阿源購買的物品是海洛因來看，「重偉」應該也是買海洛因。
    (二)第３通電話：九十二年五月二十九日十時三十五分，「重偉」身上只有五百元
      ，就約好買五百元，之後甲○○說「好吧，不然你過來拿。」「重偉」說「那
      我到了再打給你。」甲○○也確認說「你到我門口再打。」而根據通聯紀錄，
      「重偉」使用的0000000000號電話接著在同日十時四十四分三十九
      秒又打了戊○○、甲○○夫婦的0000000000號電話（偵查卷第三五
      頁），合理推斷，應該是在十時四十四分到了戊○○、甲○○他們家門口，依
      約定打了電話，則這筆五百元的海洛因交易是在十時四十四分左右在戊○○家
      門口成交。
    (三)第通電話：九十二年五月三十一日十時四十一分，「重偉」又想買五百元，
      戊○○不太願意賣這麼少量，「重偉」加到一千元，戊○○同意，即問到「你
      在哪裡？」「重偉」回答說「我現在在路上。」「靠近水林。」戊○○要「重
      偉」「你到水林橋就好。」「到橋就好。」這筆一千元海洛因的交易，是談好
      立即要進行的，應該是隨後就在水林橋成交。戊○○於偵查中檢察官訊問時，
      辯稱「（問：長偉是否要向你買海洛因？）答：他是打電話是要向我買，我們
      約在水林橋等候。但我沒有賣給他，時間已久我也不記得有無見面。」（偵查
      卷第七四頁）雖然坦承談好要販賣海洛因，卻又辯解說沒有賣成，應該是避重
      就輕的說法。
  四關於丁○○：
    (一)本院審理中，證人丁○○說他打電話給戊○○、甲○○夫婦，都是請戊○○要
      買海洛因時，順便幫他買。而被告戊○○也是這樣說。但是，就如何付錢，兩
      個人卻說的完全不相同：
      丁○○說錢在還沒有買的時候，就先放五千到七千在戊○○那裡，丁○○再
        跟戊○○說要買多少，戊○○就從寄放的錢扣除（本院卷第一七七－一七八
        頁）。
      戊○○則說丁○○會先打電話給他，叫他先代墊，如果他沒有辦法幫丁○○
        代墊，會叫丁○○一起拿錢過來（本院卷第一七三頁）。
      兩個人的就如何付錢這麼重要的情節，說法嚴重出入，顯見兩個人都在說謊。
      法官認為，實際上是戊○○就是販賣海洛因給丁○○的人，而不是「順便幫丁○○買」。
    (二)就第５、６、、通電話：
      丁○○在偵查中檢察官訊問時，說得十分清楚（偵查卷第一二三－一二五頁
        ）：
        問：你在五月二十九日、三十一日有無用你的手機打0000000000
            號電話共四次通話紀錄？
        答：是的，是我打的。我是要向綽號「阿任」的男子購買毒品。
        問：如何知道0000000000號電話可以買到毒品？
        答：我在九十一年間去找朋友而認識戊○○，今年四月初到四月中旬有一天
            在雲林縣水林鄉牛挑灣的一間廟（碧清寺）前路上碰到騎機車的戊○○
            ，他向我表明說有需要海洛因可以向他購買而留下他的手機號碼給我。
        問：你打戊○○的手機是什麼人接的？
        答：他本人及他太太接的，我沒有見過他太太，是女的在電話中表示是「任
            仔」的太太。
        問：如何稱呼戊○○？
        答：「任仔」。
        問：九十二年五月二十九日十二時二十二分三十四秒你有打一通電話是女的
            接的，對於電話內容譯文有何意見？
        答：沒有，我是要向「任仔」購買毒品。電話中的「二」是指二千元，我是
            和他太太連絡，我叫他拿到廟給我，這一次我出門被我的家人跟在後面
            出來而被家人帶回去，這一次我沒有買到海洛因。所以我不知道「任仔
            」有無到廟口來，而我與「任仔」總共連絡六次而實際上買到有四次。
        問：你如何過去的？
        答：開車過去。
        問：同一天你有無再打電話給「阿任」？
        答：有的。沒有買到。
        問：你買到海洛因四次的時間、地點？
        答：我不太記得。五月三十一日是最後一次。
        問：五月三十一日十時三十二分二十秒你打0000000000號電話做
            什麼？
        答：要向「任仔」購買二千元的海洛因。這次是約在十一時許在「任仔」家
            的附近見面，這次有買到海洛因，他本人拿一包海洛因給我，一手交錢
            一手交貨。
        ‧‧‧‧‧‧‧‧‧‧‧‧
      在檢察官提示上述偵查中檢察官訊問筆錄給證人丁○○看過，並播放偵訊錄
        音之後，丁○○確認了上述說詞，並且就第通電話確認有向戊○○拿到二
        千元海洛因，就第通電話確認有向戊○○拿到二千五百元海洛因，然而，
        第通電話這次的交易沒有拿錢給戊○○（本院卷第一七七－一七九頁）。
      綜合丁○○以上的證詞，可以研判：
        (1)九十二年五月二十九日十二時二十二分（第５通電話），丁○○到了廟口
          ，要甲○○請戊○○拿二千元海洛因出來賣給他。戊○○在六分鐘後的十
          二時二十八分（第６通電話），打電話請丁○○直接到家裡拿。然而，根
          據丁○○的說法，他接著被跟蹤來的家人帶回去，因此沒有買成。
        (2)九十二年五月三十一日十時三十二分（第通電話），丁○○打電話要向
          戊○○購買二千元海洛因，戊○○也說好。根據丁○○的說法，接著在十
          一時左右，在戊○○家附近一手交錢，一手交貨。
        (3)九十二年五月三十一日十七時五十一分（第通電話），丁○○打電話要
          向戊○○購買二千五百元海洛因，並且嫌上午的海洛因品質不好，「注沒
          效」「整包剛好作一筒，才稍有點感覺」。根據丁○○的說詞，這次也有
          拿到海洛因，只是錢沒有給戊○○（本院卷第一七九頁）。此外，既沒有
          在電話中特別約定交易地點，則應該是平日的交易地點，就是廟口。
        (4)而丁○○雖然還提到「我與『任仔』總共連絡六次而實際上買到有四次」
          ，但是，除了上述三次（一次沒買成，二次有買成），丁○○說的另外三
          次時間、數量都欠缺，也沒有其它佐證，法官認為，難以判定有另外三次
          的事實。
  五關於Ａ１男子：
    (一)九十二年五月二十九日十七時三分（第８通電話），Ａ１男子打電話向戊○○
      要購買「半下」（半錢）海洛因，並且要求「用較好一點的」，戊○○說要找
      看看。
    (二)八分鐘後的十七時十一分（第９通電話），戊○○回電話說「沒有那麼多了」
      ，Ａ１男子只是說「我問看看」，就沒有下文，檢察官也沒有提出證據證明這
      次交易完成，因此不能認定這次有成交。
  六關於Ａ２男子：
    (一)九十二年五月三十日十一時五十九分（第通電話），Ａ１男子要求「先用一
      張來止一下。」戊○○回答「沒有啦。現在沒有，下午啦。」
      「一張」是指千元鈔一張，一千元的意思，前面已經說明。
      戊○○既然表示現在沒有貨品，卻又強調下午才有，表示戊○○有要賣海洛
        因給這位Ａ２男子的意思，只是要Ａ２男子等到下午。因此，這次有進行海
        洛因交易的洽商，但是還沒有完成。而檢察官也沒有提出證據證明戊○○完
        成了下午的交易。
    (二)九十二年六月二日六時十七分（第通電話），Ａ２男子人還在新港，電話跟
      戊○○說要買「一張」（一千元）海洛因，約半小時後可以到戊○○住的村子
      ，惟戊○○警告Ａ２男子不可以直接到家裡來，而要在「往水林路那個轉角」
      交易，並要求Ａ２男子在進戊○○住的灣西村後，再打電話。根據通聯紀錄，
      二十二分鐘之後的六時三十九分，Ａ２男子使用的0000000000號電
      話又打給戊○○使用的0000000000號電話（偵查卷第四三頁），顯
      見該次的交易有在約定時間、地點完成。
  七關於「小隻仔」：
    (一)在九十二年五月三十日十二時十分的第通電話裡面，「小隻仔」和戊○○一
      樣講得很神秘，戊○○說到「下午就有，可能就有，東西就有了，不用下去了
      」，「小隻仔」問說「他要自己拿上來？」顯然是有人要從南部拿「東西」上
      來。另外，「小隻仔」提到「我要拿別種的上去給他」「我要帶糖仔去給他」
      並要戊○○「你那邊若是有，你不要幫我洗。」「那是我自己要下去處理的。
      」法官認為，既未講明「東西」是什麼，則依前述電話內容來看，戊○○在進
  出的「東西」應該指的是海洛因。此外，「糖仔」既然是「別種的」，即應該
      是海洛因以外的物品（疑為與白糖類似的結晶，亦即，甲基安非他命，惟在本
      案中，並沒有證實這種物品的必要）。而戊○○也跟小隻仔打氣說「拼這辛苦
      錢。」小隻仔回答說「對啦，是需要不然怎麼會拼這個。」這種自憐的口氣，
      這樣互相體貼的對話內容，應該是小隻仔準備要下去販賣海洛因，而試著由戊○○這裡開拓貨源。
    (二)到了九十二年六月一日二時三分（第通電話）：
      使用慣用的「半下」，指的應該是半錢。而「小隻仔」要「一下」來試試看
        ，則應該是要一錢的海洛因試試看。戊○○在偵查中檢察官訊問時，也承認
        「（問：六月一日二時三分有一位『小隻仔』打電話過來你說你的東西會不
        會合適，問他要一下或半下，你要拿給他試？）答：是指海洛因‧‧‧」（
        偵查卷第七五頁）為什麼要試試看？可能是自己要用看看品質如何，也可能
        要賣看看好不好賣。
      最後，戊○○說「我拿出去讓你試好了，你若是會合適，你就拿，若不合，
        我也沒辦法。」這樣的結論，應該是戊○○拿一錢的海洛因出去給「小隻仔
        」試看看，是否合適。戊○○雖然在偵查中檢察官訊問時，辯稱「那一天好
        像沒有見面。」（偵查卷第七五頁）然而，既已談好要拿出去試，是要立即
        進行的事情，可以想見，應該有拿出去給「小隻仔」試看看。而地點，照之
        前的習慣，應該是在廟口。
      然而，這筆買賣最後有沒有作成，則欠缺證據證明，只能依罪疑惟輕原則，
        認定為沒有成交。
  八關於阿宗：九十二年五月三十一日十時四十二分（第通電話），強調「我阿宗
    啦，開白車，梅山那一個，住梅山那一個。」要求向戊○○「差一張」：
    (一)「一張」是千元鈔一張，一千元的意思，前面已經說明。
    (二)「差」顯然就是賒欠的意思。
    (三)然而，戊○○沒有要賣給這位阿宗的意思，一直在委婉地拒絕。因此，不能認
      為這是一次著手兜售海洛因的行為。
  九關於Ａ５男子：九十二年六月一日十八時十一分（第通電話），以Ａ５男子向
    甲○○探問「有東西嗎？」只說「東西」，沒有言明是什麼東西的問話方式，應
    該也是指的海洛因。戊○○於偵查中檢察官訊問時，也承認「（問：六月一日十
    八時十一分對方問是否一些來止一下，你問他要拿多少？是什麼東西？）答：海
    洛因，但我沒有拿給他。」（偵查卷第七五頁）從這通電話中，Ａ５男子的要求
    「拿出一些來止一下。」「買二筒來止一下。」甲○○「幹你五姨。」「不可以
    啦。」的回答，Ａ５男子最後只好說「不可以喔？好啦，好啦，不可以沒關係。
    」甲○○似乎認定Ａ５男子想要免費索取，因此拒絕。從而，甲○○在這一次，
    並沒有著手進行海洛因的兜售。
  十關於Ａ６男子：
    (一)九十二年六月二日十一時四十二分（第通電話）：Ａ６男子與甲○○沒有提
      到要交易什麼東西，甲○○就直接要求Ａ６男子「不要到我家好嗎？」「不要
      再到我家啦。」待Ａ６男子答應「我在外面，橋那邊等你按ㄋ？」「我們現在
      還在大林啦。」「我快到時再打電話跟你講。」甲○○就問「好，要多少？」
      Ａ６男子就說「要多少？一，一就好了。」顯然，交易的物品也是海洛因，前
      面已經說明。至於數量，「一，一就好了。」參照前面提到「二」是指二千元
      的說法，那麼，「一」應該就是一千元。而參照前面提到的「橋」是指水林橋
      ，則這裡的橋應該也是水林橋。
    (二)十七分鐘後的十一時五十九分（第通電話），雙方延續之前的另一個話題。
    (三)到了十二時十四分（第通電話），Ａ６男子告訴甲○○說「嫂子，我們到橋
      這邊了。」並決定增加購買的數量說「啊嫂子，我跟你講，要不然我向你拿千
      三好吧？」「不然怕不止ㄟ。」「只剩千三，我都跟妳拿。」甲○○最後說「
      好好，那你等一下，我再弄一下。」既已同意立即交易，則應該有完成交易才
      對。
  十一關於「阿枝仔」：
    (一)九十二年六月二日十二時二十八分（第通電話），「阿枝仔」向甲○○要「
      用一千」「拿來先止一下」，並說「我現在人已經在路上，水林，水林路湖山
      路了。」甲○○最後答應，並說「我馬上到，橋那邊好了。」顯見有立即進行
      交易，一手交錢，一手交貨，而地點就在水林橋。
    (二)至於甲○○在這通電話中，另外提到的「昨天那些？」，「阿枝仔」答應說「
      昨天那些，到下午馬上理給妳。」甲○○明顯地索討前一日的欠款，惟尚無證
      據證明欠款的原因是向戊○○、甲○○購買海洛因，在此一併說明。
  十二關於Ａ７男子：
    (一)九十二年六月二日十四時四十六分（第通電話）：Ａ７男子使用00－00
      00000號的有線電話，向戊○○要「一張」，依照前面的說明，「一張」
      就是一千元，那麼，應該就是要購買一千元海洛因。
    (二)次日即六月三日十時八分（第通電話）：
      Ａ７男子向戊○○訴苦說「‧‧真的實在甘苦啦，我從昨天拿一千到現在都
        還沒用」那麼，打了第通電話，應該立即有成交。至於地點，則應該是戊○○通常與人交易的廟口。
      而且，在這第通電話中，Ａ７男子提到曾欠戊○○一百元，對這樣的帳目
        ，戊○○也沒反駁，因此，第通電話之後應該是只給了九百元，欠下一百
        元。
      至於這第通電話，敲定了五百元的海洛因買賣，而且Ａ７男子表示「真甘
        苦」「忍不住」，戊○○本來嫌五百元太少，最後也說「好」，Ａ７男子最
        後說「我從那邊過去喔。」顯見這是要立即進行的交易，應該有一手交錢，
        一手交貨。至於地點，應該也是戊○○通常與人交易的廟口。
  十三關於Ａ８男子：九十二年六月二日二十二時九分（第通電話），Ａ８男子隨即
    要戊○○到廟口來，要「半錢」八千元：
    (一)什麼東西會不在電話中言明，而又什麼東西會半錢就八千元，應該就是海洛因
      。戊○○於偵查中檢察官訊問時，也承認「（問：六月二日二十二時九分你電
      話中說半下八千，是指什麼東西？）答：海洛因。」（偵查卷第七六頁）
    (二)雙方談妥數量、價格後，Ａ８男子就說「我跟你講喔，你同樣過來廟這邊，同
      樣走這條過來，這樣我就看到了。」「在你倒退之前，我就看到了。」Ａ８男
      子並問說「要到之前，還要打過去嗎？」戊○○則說「我再打電話。」
      而之後的二十二時十一分二十秒、二十二時二十五分一秒，Ａ８男子使用的
        0000000000號又各打了電話給戊○○使用的000000000
        0號。然而，戊○○的0000000000號電話，隔了約一個小時，在
        二十三時二十六分，打給Ａ８男子的0000000000號電話，內容不
        詳。
      戊○○在偵查中檢察官訊問時，表示「（問：你拿多少海洛因給對方？）答
        ：這一次對方沒有來。」（偵查卷第七六頁）則本於罪疑惟輕原則，這次交
        易尚難以認定有完成。
  十四關於Ａ９女子：九十二年六月十一日０時二十五分（第通電話），甲○○說「
    妳要多少，妳先講。太少我不要喔。」Ａ９女子說「二千吧。」顯然已在進行議
    價。而沒有言明什麼東西，應該也就是前面提到的海洛因。但是，甲○○質問說
    「妳要過來拿，還是怎樣？‧‧」最後，Ａ９女子就說「要不然我等一下再打給
    妳。」但是，檢察官沒有提出證據證明還有下文。因此，只能判斷這次沒有成交
    。
  十五從戊○○在偵查中檢察官訊問時，所為供述「（問：為什麼有那麼多不同之人要
    向你拿海洛因且你在電話中和對方說價錢？）答：我只是自己施用，他們打電話
    要向我買，但我並沒有賣給他們。」（偵查卷第七七頁）更加可以確認，打電話
    來的人，雖然沒有言明什麼東西的交易，但是，戊○○、甲○○夫婦都知道，大
    家談的就是海洛因的買賣。此外，從上面的電話來看，戊○○、甲○○均參與販
    賣海洛因的議價、送貨的工作，可以判定，他們兩個人是共同在販賣海洛因。至
    於販賣海洛因的現金收入情形，除電話中的對話顯示老主顧「元長阿源」曾欠下
    二千元（九十二年六月三日十八時三十三分左右才清償），Ａ７男子曾欠下一百
    元之外，依常情來看，應該都是一手交錢，一手交貨。
  十六至於其餘電話的解讀，待後段再說明。
參、【營利的意圖】
    戊○○辯解說他只是轉讓海洛因而已，並無營利的意圖。但是，法官不採信這個
    辯解，理由如下：
  一海洛因的交易，每每因為貨源是否充裕、取得成本高低、當時查緝是否嚴格、買
    賣雙方關係交情深淺不同、是否為了拉住主顧以維護長期的利益等因素的不同，
    而影響到交易價格。究竟毒品的販售者有沒有獲利，除非販賣者完全誠實供述每
    一筆進貨的純度、價格，並供出每一筆出貨的純度、價格之外，實在難以查得確
    切之實情。然而，由於海洛因的貨源少、價格有時高過黃金價格，只要稍微調整
    純度，或者重量做一點手腳，即使販入、賣出時是一樣的重量，出售的人一樣可
    以獲利。而我國政府對於販賣海洛因的查緝一向很嚴格，法院對販賣海洛因的行
    為，通常也科處重刑，如果無利可圖，很難想像一般人會販賣海洛因。最高法院
    九十二年度台上字第六０五八號判決也持相同的看法。
  二關於戊○○、甲○○的海洛因進價多少，當然每個時間受前面提到的因素影響，
    也會有不同。
    (一)疑為戊○○海洛因上手的相關電話：
      Ａ２男子與戊○○，在九十二年五月三十日十一時五十九分（第通電話）
        的交談，Ａ２男子就向戊○○提到有個人手上有「一比一」的，「一領」十
        八。戊○○最後也說到自己手上的貨也是「一領」十八。
      九十二年五月三十一日十八時三十分（第通電話），Ａ３男子向甲○○說
        「『見龍』現在接的東西很好，他現在接了二兩。」他剛才接到一兩‧‧現
        在又接了二兩。」「他現在就是接了這三兩，就是大林那邊有人要。」
      九十二年五月三十一日十九時二十七分七秒（第通電話），「見龍」向甲○○說「我剩下二兩我先跟你講，等一下可能就沒有了。」「二兩而已，二
        兩而已，喔，一比一以上。」「價格是二十‧‧‧很便宜喔、便宜啦。」甲○○不敢做決定，說「他吃安眠藥及解藥，叫是‧‧」「「喔，要不然我盡
        量叫他看看，我怕叫他起來，我說什麼他也聽不懂，也是沒用啊。」「見龍
        」即慫恿甲○○「要不然妳幫他做主啊。」「不然妳試試看，看東西有讚嘛
        。」「今天我發五、六兩了，拜託ㄟ。」甲○○問到價格說「喔，那要算二
        十出頭？」「見龍」表示「啊，我向別人拿就要二十，妳想嘛，一比一五的
        空間，一比一五ㄋ。」「我要去大林，大林要三領，我只要給他們一領，我
        先跟你講，我現在要去大林。」「大林一領賣二十八萬。」
      九十二年五月三十一日二十一時三十八分（第通電話），Ａ４男子對甲○○說「要問看看你們有要嗎，若要順便幫你們帶回去，剛好錢有夠。」「東
        西是一比一的，不然退錢。」「沒有一比一，你就可以拿來退。」
    (二)【解讀對話】
      從第通電話，「見龍」與甲○○交談時，同時夾雜著「一領」「二領」「
        三領」與「一兩」「二兩」「三兩」，顯見「領」的閩南語是「兩」的近似
        音，以「一領」來表示「一兩」。
      因此，「見龍」提到「大林一領賣二十八萬」，惟向甲○○開價「價格是二
        十」。會有人向甲○○兜售如此高價格的物品，應該就是海洛因無誤。
      然而，不管是Ａ２男子、戊○○在第通電話提到的「一兩十八萬元」，Ａ
        ３男子及「見龍」在第、通電話提到的「一兩二十萬元」。如果把一兩
        換算成十錢，那麼就是「十錢二十萬元」，而如此之進貨價格，比對前面所
        說的戊○○、甲○○出貨價格半錢八千元、四分之一錢四千元，則是一錢一
        萬六千元，那麼，戊○○、甲○○夫婦每賣出一錢就要賠四千元。有這樣的
        事情嗎？
      事情顯然沒有這麼單純。關鍵就在海洛因的純度。第通電話中，Ａ２男子
        就向戊○○強調那個貨是「一比一」的，第通電話中，Ａ３男子也在向甲○○強調「『見龍』現在接的東西很好」，第通電話中，「見龍」親自向
        甲○○強調「一比一以上」「一比一五的空間」，
      九十二年五月三十一日二十一時三十八分（第通電話），Ａ４男子對甲○○說「要問看看你們有要嗎，若要順便幫你們帶回去，剛好錢有夠。」「東
        西是一比一的，不然退錢。」「沒有一比一，你就可以拿來退。」然而，戊○○被查獲的海洛因十一包，純度卻只有一一‧五五％，前面已經說明。或
        許，上手在推銷貨品時，刻意誇張其純度，實際上沒有到「一比一」「一比
        一五」的成分，也不無可能。然而，一般海洛因的使用者，並沒有海洛因純
        度的檢驗工具與技術，販賣海洛因的人，要賺取價差，摻雜其他成分，以降
        低純度，最不易被證實。戊○○、甲○○願意這樣冒險販賣毒品，應該也會
        在進貨後摻雜其他成分，以降低純度，才是合理的。九十二年五月三十一日
        十七時五十一分（第通電話），丁○○就跟戊○○抱怨「我正要打電話給
        你，告訴你沒效‧‧」「整包剛好作一筒，才稍有點感覺。」九十二年六月
        二日二十二時九分（第通電話），Ａ８男子也要求戊○○「盡量用好一點
        。」懷疑歸懷疑，卻都只能抱怨、拜託。
    (三)如果在重量上稍做手腳，也可以獲利：九十二年六月二日二十二時九分（第
      通電話），Ａ８男子很不放心地跟戊○○叮嚀「錢的沒關係，但是我們說實在
      的，量，這個重量。」可以想見，貴如黃金的海洛因，重量的徵調，是獲利的
      重要手法。
    (四)為了拉住主顧，也會偶爾降價，甚至賠本賣出，這是商場上的常情，目的在於
      維護長期的商業利益，不能因為這樣，就認為不是有營利意圖的販賣行為：
      從九十二年五月三十一日十九時二十七分（第通電話），甲○○坦白向「
        見龍」說戊○○追不到貨，臨時向別人拿，結果被敲竹槓「是ｄｏｕｂｌｅ
        的價錢」「二萬五」，也就是說，進價就一錢二萬五千元。然而：
        (1)在老主顧「元長阿源」藥癮上來也十分痛苦時，九十二年五月三十一日九
          時三十六分（第通電話）「元長阿源」打來時，戊○○也以原價一錢二
          萬五千元的價格，賣給「元長阿源」三千元海洛因，也是沒有賺。
        (2)到了當日下午，戊○○自己的貨還沒有進來，又把進價一錢二萬五千元的
          海洛因，賣給老主顧「元長阿源」四分之一錢四千元（一錢一萬六千元）
          ，反而賠錢。法官研判，這應該是戊○○早上告訴元長阿源說「自己的貨
          」下午應該可以進來，以致於下午未進貨，風險自負，對於老主顧，必須
          在當日下午回復原來的價格，反而賠錢賣給老主顧「元長阿源」，前面已
          經說明。
      九十二年六月十一日九時五十分（第通電話），甲○○跟Ａ３男子說「元
        長的那個，他就是跟我講，他很甘苦，我說好啦，我幫他問看看，我去調那
        些不能吃的給他，我沒有賺他半毛錢，我真是沒有賺他半毛錢，東西我都沒
        有去動它啊。剛才我有跟他講，我今天這批，保證一定比別人好，若沒有我
        就講，他講說昨天沒效的我沒有打電話跟你講，我講好，沒關係，我補你一
        些，他說他們要加二千，才有辦法補給我，那個是不會誤的，因為之前‧‧
        ‧。」「元長一個有時開一台貨車的。」「叫阿源。」甲○○自我表白說六
        月十日的海洛因純度不好，因此沒有賺「元長阿源」的錢。（然而，六月十
        日這一次的買賣，證據不充足，尚難以認定，前面第通電話已經說明。）
      為什麼這樣呢？商場上的利潤是長期計算的，不是每筆核算的。判斷一個企
        業的經營者，究竟要追求利潤，還是要做散財童子，應該要看從他長期經營
        的交易曲線圖。
    (五)綜合以上的說明，法官認為，前面提到的戊○○、甲○○販賣海洛因行為，都
      有營利的意圖。
肆、論罪科刑：
  一海洛因是毒品危害防制條例第二條第二項第一款所稱第一級毒品，戊○○、甲○○所為事實欄所載販賣海洛因的行為，成交的部分都觸犯毒品危害防制條例第四
    條第一項販賣第一級毒品罪，沒有成交的部分都觸犯同條第五項、第一項販賣第
    一級毒品未遂罪。
  二其二人因販賣第一級毒品海洛因而持有海洛因之低度行為，均為販賣第一級毒品
    海洛因之高度行為所吸收，不另論罪。
  三被告戊○○、甲○○二人就本案全部犯行，有犯意聯絡、行為分擔，都是共同正
    犯。
  四其二人先後多次行為，犯罪構成要件相同，時間緊接，手法相同，堪認於第一次
    行為前，即有多次實施之概括犯意，為連續犯，應依刑法第五十六條之規定論以
    販賣第一級毒品既遂一罪。惟因其二人所犯為法定刑為死刑、無期徒刑之罪，依
    刑法第六十四條第一項、第六十五條第一項規定，死刑、無期徒刑不得加重。
  五又販賣第一級毒品的法定本刑為死刑或無期徒刑，惟被告戊○○、甲○○並未長
    期販賣毒品，販賣的數量也少，相較於一般的大毒梟，只是個小販，若對其也處
    以死刑或無期徒刑，毋寧過重，在客觀上足以引起一般人的同情，犯罪情狀堪以
    憫恕，乃均依刑法第五十九條規定，酌量減輕其刑。
  六法官審酌：被告二人販賣海洛因，固然應該加以處罰。然而，(1)被告二人都
    只因為施用毒品，而經觀察勒戒，並無其他犯罪前科，有台灣高等法院被告全國
    前案紀錄表二件在卷可證。(2)被告戊○○之父親黃和琴患有中度精神障礙，被告
    之弟黃正吉有輕度肢障，均無法自理生活，此外，戊○○尚有五十九歲老母黃蔡
    保待奉養，另有七歲女兒、三歲兒子待照顧，此有殘障手冊影本、戶口名簿影本
    在卷可證（九十二年度聲字第六六七號聲請具保停止羈押卷宗），處境堪憐。(3)
    法官因而認為，處甲○○以最低刑有期徒刑七年，戊○○處以稍重一點的有期徒
    刑九年，應該就足夠。
  七此外，上述扣案的海洛因十一包（淨重三‧００公克），應予沒收銷燬之。
    其二人販賣第一級毒品犯罪所得財物三萬七千二百元，均應沒收之，如全部或一
    部不能沒收時，以其二人的財產連帶抵償之。至於扣案的上述裝有海洛因的十
    一個包裝袋、以及另外空的分裝袋六十四個、電子秤一個、000000000
    0號行動電話機一支，都是戊○○所有，供犯罪所用之物，依毒品危害防制條例
    第十九條規定，都必須沒收。
伍、本件判決適用的法律：刑事訴訟法第二百九十九條第一項前段，毒品危害防制條
    例第四條第一項、第十八條第一項前段、第十九條第一項，刑法第十一條前段、
    第二十八條、第五十六條、第五十九條。
本案經檢察官乙○○偵查起訴，檢察官丙○○到庭執行職務。
中      華      民      國      九十三  年      五      月      三      日
                                      台灣雲林地方法院刑事第二庭
                                        審判長法  官  林  輝  煌
                                              法  官  柯  志  民
                                              法  官  李  明  鴻
右正本證明與原本無異。
如不服本判決，應於送達後十日內向本院提出上訴狀（須附繕本），上訴於台灣高等
法院台南分院。
                                              書記官  陳  美  華
中      華      民      國      九十三  年      五      月      三      日
附錄本案論罪科刑法條全文：
毒品危害防制條例
第四條
  製造、運輸、販賣第一級毒品者，處死刑或無期徒刑；處無期徒刑者，得併科新台
  幣一千萬元以下罰金。
  製造、運輸、販賣第二級毒品者，處無期徒刑或七年以上有期徒刑，得併科新台幣
  七百萬元以下罰金。
  製造、運輸、販賣第三級毒品者，處五年以上有期徒刑，得併科新台幣五百萬元以
  下罰金。
  製造、運輸、販賣專供製造或施用毒品之器具者，處一年以上七年以下有期徒刑，
  得併科新台幣一百萬元以下罰金。
  前四項之未遂犯罰之。
第十八條
  查獲之毒品及專供製造或施用毒品之器具，不問屬於犯人與否，均沒收銷燬之。但
  合於醫藥或研究之用者，得不予銷燬。
  前項合於醫藥或研究用毒品或器具之管理辦法，由法務部會同行政院衛生署定之。
第十九條
  犯第四條至第九條、第十二條、第十三條或第十四條第一項、第二項之罪者，其供
  犯罪所用或因犯罪所得之財物，均沒收之，如全部或一部不能沒收時，追徵其價額
  或以其財產抵償之。
  為保全前項價額之追徵或以財產抵償，得於必要範圍內扣押其財產。
  犯第四條之罪所使用之水、陸、空交通工具沒收之。
附件（戊○○、甲○○的0000000000號電話，自九十二年五月三十日至九
      十二年六月十一日的監聽錄音譯文）
１、
日期：九十二年五月二十八日
時間：二十時二十八分五十秒
發話人：Ａ己○○（0000000000號）
受話人：Ｂ戊○○
Ａ：鬥陣仔，我到了。
Ｂ：你在那裡。
Ａ：在這轉彎處。
Ｂ：好啦。
Ａ：我已經到了。
Ｂ：你要多少？
Ａ：一張啦。
Ｂ：好啦。
Ａ：多用一些給我好嗎？一天走近十趟了。
Ｂ：你就要這樣跑。
２、
日期：九十二年五月二十九日
時間：七時五十五分三秒
發話人：Ａ元長阿源（0000000000號）
受話人：Ｂ甲○○
Ａ：喂，你阿任呢。
Ｂ：那位找。
Ａ：我元長阿源。
Ｂ：是喔，你要過來嗎。
Ａ：是的，我要過去。
Ｂ：那你要多少？
Ａ：三千。
Ｂ：這樣喔，你到了再打。
Ａ：好。
３、
日期：九十二年五月二十九日
時間：十時三十五分五十三秒
發話人：Ａ重偉（0000000000號）
受話人：Ｂ甲○○
Ａ：任仔有在嗎？
Ｂ：那位找。
Ａ：我重偉，你有辦法發五百給我嗎？
Ｂ：五百喔，五百較不要呢。
Ａ：你跟他講，說最後一次好嗎？因為那天我有跟他講過了，因為我身上只剩下五百
    元，好嗎？
Ｂ：我是知道他比較不要這樣啦。
Ａ：我知道，我知道，最後一次，以後我如果再向你們拿五百，你們就把我掛電話好
    嗎？
Ｂ：好吧，不然你過來拿。
Ａ：那我到了再打給你。
Ｂ：你到我門口再打。
Ａ：好啦。
４、
日期：九十二年五月二十九日
時間：十時四十二分四十秒
發話人：Ａ己○○（0000000000號）
受話人：Ｂ甲○○
Ａ：喂，一半是多少？
Ｂ：半下喔。
Ａ：是。
Ｂ：一半八千。
Ａ：八千喔。
Ｂ：現在有比較貴。
Ａ：算卡軟一點好嗎？
Ｂ：你是剛才那個嗎？不然，我問他看看。
Ａ：好啦，好啦。
Ｂ：你等一下再打。
Ａ：好，好，好。
５、
日期：九十二年五月二十九日
時間：十二時二十二分三十四秒
發話人：Ａ丁○○（0000000000號）
受話人：Ｂ甲○○
Ａ：喂，任仔在嗎？
Ｂ：那位找。
Ａ：我阿源。
Ｂ：他在外面忙，你有什麼事嗎？
Ａ：我要向他那個，你可以叫他聽一下好嗎？
Ｂ：他在忙呢。
Ａ：這樣喔。
Ｂ：你要拿嗎？
Ａ：是，是。
Ｂ：你要多少？
Ａ：二。
Ｂ：你同樣過來，不是都叫你在廟那邊嗎？
Ａ：是啊，我要問他有空過來嗎？
Ｂ：怎樣。
Ａ：我要問他有空過來嗎？
Ｂ：你是要他拿出去是嗎？但他在忙呢，一定要他聽嗎？
Ａ：不然你叫他拿過來廟這邊給我。
Ｂ：叫他喔。
Ａ：是，有辦法嗎？
Ｂ：好啦，好啦，不然你到了再打電話。
Ａ：我到了。
Ｂ：你到了，好，好。
６、
日期：九十二年五月二十九日
時間：十二時二十八分四十九秒
發話人：Ｂ戊○○
受話人：Ａ丁○○（0000000000號）
Ｂ：喂。
Ａ：喂。
Ｂ：源仔，你是開貨車，還是開轎仔。
Ａ：我開轎仔。
Ｂ：開轎仔，開向家裡這邊來。
Ａ：好啦。
７、
日期：九十二年五月二十九日
時間：十二時五十四分三十一秒
發話人：Ａ元長阿源（0000000000號）
受話人：Ｂ戊○○
Ａ：喂，鬥陣仔，我在廟仔，「撥二千」。
Ｂ：你過來我家門「口」。
Ａ：好。
８、
日期：九十二年五月二十九日
時間：十七時三分五十七秒
發話人：Ａ１男子（0000000000號）
受話人：Ｂ戊○○
Ａ：喂，你在那裡。
Ｂ：在家裡，怎樣。
Ａ：還能怎樣。
Ｂ：沒什麼東西了。
Ａ：看有嗎？
Ｂ：你要多少？
Ａ：同樣啊！我都是固定的。
Ｂ：半下喔。
Ａ：是啦，用較好一點的。
Ｂ：我找看看，看有沒有辦法。
Ａ：你「看怎樣」再打電話給我。
９、
日期：九十二年五月二十九
時間：十七時十一分二十六秒
發話人：Ａ１男子（0000000000號）
受話人：Ｂ戊○○
Ａ：喂，現怎樣。
Ｂ：沒有那麼多了，沒有那麼多了。
Ａ：不然呢。
Ｂ：拿沒有東西，是有一些，但空間不大，空間是不大，但如果要用，還是很棒的。
Ａ：喔，好啦，我問看看。
１０、
日期：九十二年五月三十日
時間：十時時五十七分五秒
發話人：Ａ元長阿源（0000000000號）
受話人：Ｂ戊○○
Ａ：鬥陣仔，你要到幾點才有東西？
Ｂ：不知道，沒有那個，沒車可以出去，有的話我馬上打給你，你要多少？
Ａ：拿三千。不然你現在能幫我調嗎？
Ｂ：有啦，是有啦。
Ａ：不然幫我調半下半好不好。
Ｂ：半下半要四千喔。
Ａ：是。
Ｂ：好啦，你來。
、
日期：九十二年五月三十日
時間：十一時十五分十秒
發話人：Ａ元長阿源（0000000000號）
受話人：Ｂ戊○○（註：核對通聯紀錄結果，這通電話的受話電話是戊○○的000
        0000000號電話－見偵查卷第三七頁）
Ａ：我到了，我在廟那裡等你喔，你快點，我現在甘苦。
Ｂ：好啦，好啦，好的。
、
日期：九十二年五月三十日
時間：十一時五十九分四十二秒
發話人：Ａ２男子（0000000000號）
受話人：Ｂ戊○○
Ａ：「鬥陣仔啊」！怎樣了？
Ｂ：不用了，我跟你講，卡下午就那個，不然那個去不知道好不好。
Ａ：不然，我去馬上有啦。
Ｂ：不然去，「現有」就不知道能不能用，不知能用嗎？
Ａ：他說一比一的。
Ｂ：啊，那個沒有效，一比一。一比一，就沒辦法。
Ａ：好啊。
Ｂ：只有這樣我們不要，他說叫他怎樣？
Ａ：十八啊，一領（閩南話）。
Ｂ：哼‧‧唬。
Ａ：要不然？
Ｂ：沒有辦法，那個太那個。
Ａ：你那裡有嗎？
Ｂ：下午啦。
Ａ：這樣喔。
Ｂ：是。
Ａ：好。
Ｂ：我跟你講啦，你這朋友與你很熟嗎？
Ａ：沒有啦，他也在處理的啦。
Ｂ：沒交情就是了。
Ａ：有啦，怎麼會沒有交情。
Ｂ：他現在手頭有多少東西？
Ａ：我不知道。
Ｂ：我是說‧‧‧。
Ａ：要不然那東西你處理一些，看你會合嗎？
Ｂ：那一定不會合，我們只能替他介紹而已你聽懂嗎？我們可能下午就會正常了。
Ａ：現在有嗎？
Ｂ：現在沒有，下午啦。
Ａ：先用一張來止一下。
Ｂ：沒有啦。現在沒有，下午啦。
Ａ：先用一張來止一下。
Ｂ：我說現在沒有啦。
Ａ：別這樣。
Ｂ：嗯‧‧。
Ａ：好啦，好啦。
Ｂ：一領（閩南語）開到十八。
Ａ：啊？
Ｂ：不然等一下好啦，不然下午你看怎樣，下午再打啦！
、
日期：九十二年五月三十日
時間：十二時十分一秒
發話人：Ａ小隻仔（0000000000號）
受話人：Ｂ戊○○
Ａ：我小隻仔。
Ｂ：我跟你講。
Ａ：嗯。
Ｂ：下午就有，可能就有，東西就有了，不用下去了。
Ａ：人家要拿過來？
Ｂ：對。
Ａ：他要自己拿上來？
Ｂ：對。
Ａ：大約幾點？
Ｂ：不知道。他沒有辦法給我們確定，所以我們也沒有辦法確定。
Ａ：喔，你不下去拿？
Ｂ：啊？
Ａ：你不下去了？
Ｂ：對，不用下去了。
Ａ：這樣，我上去台北了。
Ｂ：你要上去了？
Ａ：我要上去台北。
Ｂ：這樣，你不是要帶東西上去？
Ａ：沒有，我要拿別種的上去給他。
Ｂ：你不是帶糖仔？
Ａ：對，我要帶糖仔去給他，還帶一些東西。
Ｂ：喔？
Ａ：對。
Ｂ：這樣，你不是、不是要帶去台南處理，你不就‧‧你是要去台北再拿還是怎樣或
    者在我們這邊處理？
Ａ：沒有啦，我去台北，是要拿東西給他，拿糖仔及一些證件給他。
Ｂ：對啦，我是說你不是要拿一些、一些去那邊做。
Ａ：對，我要拿下去台南用啊。
Ｂ：對。
Ａ：我要用向你拿啊。
Ｂ：這樣，就是等晚上，等你回來。
Ａ：啊？
Ｂ：不是要等你回來？
Ａ：對，我去一下馬上就下來了。
Ｂ：好啦，好啦，了解。
Ａ：看怎樣我打電話給你。
Ｂ：好啦，好啦。
Ａ：你那邊若是有，你不要幫我洗。
Ｂ：不會啦，我知道。
Ａ：那是我自己要下去處理的。
Ｂ：我知道，這個我會的。
Ａ：對。
Ｂ：拼這辛苦錢。
Ａ：對啦，是需要不然怎麼會拼這個。
Ｂ：好的，好的。
Ａ：好的，好的。
、
日期：九十二年五月三十一日
時間：九時三十六分十六秒
發話人：Ａ元長阿源（0000000000號）
受話人：Ｂ戊○○
Ａ：你昨天有接嗎？
Ｂ：有拿一些。
Ａ：有辦法先拿一些給我止一下，好嗎？
Ｂ：啊？
Ａ：拿一些給我止一下。
Ｂ：但不便宜ㄋ。
Ａ：啊？
Ｂ：但是不便宜。
Ａ：這樣喔。
Ｂ：嗯。
Ａ：遇上了，也沒有辦法。
Ｂ：你錢拿給我幹嘛。
Ａ：要不然你有辦法先補我多少？
Ｂ：一錢拿二萬五啦。
Ａ：啊？
Ｂ：啊？
Ａ：你有辦法先補我多少？先補一些止一下，等你東西進來再做打算啦。
Ｂ：你要拿多少？我可以‧‧‧怎樣。
Ａ：可以拿二、三千。
Ｂ：這樣，好啦。
Ａ：你的東西在下午會進來嗎？
Ｂ：應該是會的。
Ａ：對，先拿一些擋一下。
Ｂ：好啦，好啦。
Ａ：喔。
Ｂ：先三千還是二千？
Ａ：三千好了。
Ｂ：好啦。
、
日期：九十二年五月三十一日
時間：十時三十二分二十秒
發話人：Ａ丁○○（0000000000號）
受話人：Ｂ戊○○
Ａ：任仔，你裡面有嗎？
Ｂ：是有啦，但是不便宜。
Ａ：這樣喔。
Ｂ：等無人，真是的。
Ａ：啊？
Ｂ：價位不便宜。
Ａ：這樣喔。
Ｂ：對，看你怎樣，啊東西還可以。
Ａ：這樣喔。
Ｂ：嗯。
Ａ：好啊，我剛好過去。
Ｂ：啊？
Ａ：我過去。
Ｂ：好，啊你要‧‧‧‧‧（聽不清楚）
Ａ：啊？
Ｂ：要用多少起來？
Ａ：二啦。
Ｂ：好。
、
日期：九十二年五月三十一日
時間：十時四十一分四秒
發話人：Ａ重偉（0000000000號）
受話人：Ｂ戊○○
Ｂ：喂。
Ａ：任仔，我重偉仔，你有方便嗎？
Ｂ：重偉喔。
（錄音帶中斷）
Ｂ：東西貴到哭爸，你們都拿那些給我。
Ａ：要不然我添一千。
Ｂ：重偉仔，不是說不給你，因為現在沒辦法拿，實在沒辦法拿。
Ａ：沒有辦法拿喔。
Ｂ：現在是有的，我現在身上有一些是自己用來止的。
Ａ：沒關係，你隨意就好。
Ｂ：嗯？
Ａ：差五百而已。
Ｂ：不是啦，不止啦，留大約一錢自己要吃而已。
Ａ：喔你方便給我一下，拜託，一千塊而已，要不然調一次‧‧‧
Ｂ：東西太貴ㄋ。
Ａ：怎樣。
Ｂ：很貴喔。
Ａ：喔那個藥很貴喔。
Ｂ：對啊。
Ａ：就是意思量一些而已，對嗎？
Ｂ：對啊，一錢拿二萬五。
Ａ：沒關係，你盡量發給我，拜託啦。
Ｂ：你在哪裡？
Ａ：我現在在路上。
Ｂ：路上哪邊？
Ａ：靠近水林。
Ｂ：這樣，好啦，好啦，你到水林橋就好。
Ａ：哪裡？
Ｂ：到橋就好。
Ａ：好，好。
、
日期：九十二年五月三十一日
時間：十時四十二分三十二秒
發話人：Ａ阿宗（0000000000號）
受話人：Ｂ戊○○
Ａ：先生麻煩一下，先讓我差一張啦。
Ｂ：你誰啦？
Ａ：我阿宗啦，開白車，梅山那一個，住梅山那一個。
Ｂ：不是啦，你嘛拜託一下，你這樣變成你在為難我了。
Ａ：不是，他不會開，開到這邊，不方便，我明天就撥給你，不會誤了你的，好嗎？
Ｂ：不是誤不誤的問題，就算給你吃，也不要緊，有量時候一下撥兩台三十旬都凸給
    他啦，喔拜託ㄟ，紅中來三十旬都會凸給他了，哪會在意現在的量。就不是這個
    問題，你聽的懂嗎？
Ａ：我是講，我在這邊也不認識別人。
Ｂ：你若甘苦的‧‧‧
Ａ：中哥，不要害羞，麻煩一下。
Ｂ：喔我救你，就害死我自己。
Ａ：差一張就好，好嗎？麻煩一下啦。
Ｂ：沒辦法啦，我已經也剩沒多少，剩不到半下半，怎麼又給你？
Ａ：我回去梅山，我馬上拿過來。
Ｂ：不是啦。
Ａ：真是人‧‧‧
Ｂ：好啦，好啦，不用講，按ㄟ沒辦法，沒辦法，我都講這樣了，你若聽不下，我也
    沒辦法，真的啦。
Ａ：這樣喔。
Ｂ：好，抱歉。
、
日期：九十二年五月三十一日
時間：十七時五十一分二十六秒
發話人：Ａ丁○○（0000000000號）
受話人：Ｂ戊○○
Ｂ：喂。
Ａ：沒空嗎？
Ｂ：喔夭壽。
Ａ：怎樣，怎哎給我聽。
Ｂ：你是誰？
Ａ：怎樣？
Ｂ：拿沒有較好的。
Ａ：我正要打電話給你，告訴你沒效‧‧‧‧。（聽不清楚）
Ｂ：啊？
Ａ：正要打電話告訴你注沒效，不會‧‧‧
Ｂ：不會？
Ａ：整包剛好作一筒，才稍有點感覺。
Ｂ：這樣喔。
Ａ：對，裡面手上有嗎？
Ｂ：嗯。
Ａ：啊？
Ｂ：手上？
Ａ：對。
Ｂ：有啦，但都感覺一樣，這哪有效。
Ａ：好啦，好啦。幹你娘，相同的還那麼貴，嚇死人，你老師ㄟ。弄二千五出來給我
    大概止一下，不然要怎麼辦。
Ｂ：啊？
Ａ：弄二千五出來給我大概止一下，不然要怎麼辦。
Ｂ：要這樣嗎？
Ａ：多弄一些，你娘，弄這麼少，會瘋。我要到達了。
Ｂ：好啦。
、
日期：九十二年五月三十一日
時間：十八時一分三十二秒
發話人：Ａ元長阿源（0000000000號）
受話人：Ｂ戊○○
Ｂ：喂。
Ａ：鬥陣仔？
Ｂ：喔。
Ａ：半下半，現在過去拿有嗎？
Ｂ：還沒有那個‧‧‧
Ａ：喂。
Ｂ：東西‧‧
Ａ：喂。
Ｂ：喂，聽得到嗎？
Ａ：喔，訊號怎麼這麼壞。
Ｂ：我哪知。
Ａ：喂。
Ｂ：喂。
Ａ：現在過去拿有嗎？
Ｂ：現在跟早上一樣啊。
Ａ：好啊，我現在過去拿啊。
Ｂ：早上的呢？
Ａ：那個，還好。
Ｂ：喔，好啊。
Ａ：現在拿半下半。
Ｂ：啊？
Ａ：同樣是四千嗎？
Ｂ：對。
Ａ：好，我到廟時打電話給你。
Ｂ：好。
Ａ：我現在在元長，馬上過去。
Ｂ：好。
、
日期：九十二年五月三十一日
時間：十八時三十分四十一秒
發話人：Ａ３男子（0000000000號）
受話人：Ｂ甲○○
Ａ：任仔呢？
Ｂ：他喔，剛才吃安眠藥在睡覺。
Ａ：是喔？
Ｂ：對，怎樣嗎？
Ａ：沒有啦，是說我自己在自己的車上，有事情‧‧‧
Ｂ：啊？
Ａ：在我自己的車上，現在「見龍」不在身旁，有事情要跟他講。
Ｂ：有什麼事情？
Ａ：他現在，他真的東西很好。
Ｂ：啊？
Ａ：是講「見龍」現在接的東西很好，他現在接了二兩。
Ｂ：他現在又接到了。
Ａ：他剛才接到一兩‧‧‧現在又接了二兩。
Ｂ：你想，他那種人哪有可能拿好的給我們。
Ａ：我哪知道，要向任仔說，叫他跟他磋商一下。
Ｂ：是這樣喔。
Ａ：嗯。他剛才。
Ｂ：他的意思。
Ａ：現在又再接了，他現在又再接另外那個二兩。
Ｂ：喔。
Ａ：嗯。喂‧‧‧
Ｂ：喔。
Ａ：東西真的很好。
Ｂ：喔。
Ａ：我保證‧‧‧
Ｂ：要不然，給他睡一下，等他起來再告訴他，現在起來也是茫茫，跟他講也沒用。
Ａ：對，你跟他說一下，你講就好了，叫他不要跟「見龍」‧‧‧
Ｂ：但是他撥給他，他若這樣‧‧‧
Ａ：他現在就是接了這三兩，就是大林那邊有人要。
Ｂ：嗯。
Ａ：對阿。
Ｂ：是喔。
Ａ：對阿。
Ｂ：這樣，好啦，給他睡一會。
Ａ：好啦。
Ｂ：不然現在起來也沒用。
Ａ：剛好有機會，「見龍」去接東西，我跟他偷講一下而已。
、
日期：九十二年五月三十一日
時間：十九時二十七分七秒
發話人：黃昭雄，綽號「見龍」（0000000000號）
受話人：Ｂ甲○○
Ｂ：喂。
Ａ：找任仔。
Ｂ：在睡覺ㄋ。
Ａ：幫我叫一下。
Ｂ：你「見龍」嗎？
Ａ：對阿。
Ｂ：他就找不到東西，吃了解藥及安眠藥，要怎麼叫。
Ａ：怎麼沒有藥，看要拿嘸。
Ｂ：啊？
Ａ：今天不錯喔。
Ｂ：現在叫他也是，聽無嘛。
Ａ：叫他，好、好。
Ｂ：啊。
Ａ：不起來就好。
Ｂ：不是啦，他吃安眠藥及解藥，叫是‧‧‧
Ａ：我剩下二兩我先跟你講，等一下可能就沒有了。
Ｂ：那你留多少？
Ａ：什麼留多少，能留多少，若有現金，我就是要拼現金，我還要留多少，瘋子。
Ｂ：對啊，那你現在有多少？
Ａ：二兩而已，二兩而已，喔，一比一以上。
Ｂ：喔，價格呢？
Ａ：價格是二十‧‧‧很便宜喔、便宜啦。
Ｂ：喔，要不然我盡量叫他看看，我怕叫他起來，我說什麼他也聽不懂，也是沒用啊
    。
Ａ：要不然妳幫他做主啊。
Ｂ：我啊。
Ａ：不然妳試試看，看東西有讚嘛。
Ｂ：啊？
Ａ：嗯。
Ｂ：很讚喔？真的有很讚嗎？不然他怎麼說中午拿的那些會不好？
Ａ：中午到晚上也沒有，中午，喔，今天我發五、六兩了，拜託ㄟ。
Ｂ：喔，那要算二十出頭？
Ａ：啊，我向別人拿就要二十，妳想嘛，一比一五的空間，一比一五ㄋ。
Ｂ：好啦，我盡量叫他啦，他今天一整天追不到，在痛苦，吃解藥下去。
Ａ：不是講有向別人拿一些。
Ｂ：就是沒效啊。
Ａ：沒效喔，糖龜的嗎？
Ｂ：不是，他不是拿糖龜的。
Ａ：要不然他拿誰的，怎麼會沒效？
Ｂ：我也不知道他向誰拿的，是ｄｏｕｂｌｅ的價錢。
Ａ：這樣喔，呵呵。
Ｂ：你不要說是我講的。
Ａ：好好，開什麼價格？
Ｂ：‧‧‧二萬五。
Ａ：這麼厲害。
Ｂ：你不要講喔。
Ａ：我早就知道了，林仔中午就跟我講了。
（小孩子喧鬧聲）
Ｂ：你昨天拿的不能吃的，你說啊？
Ａ：裝瘋子。
Ｂ：真的啊。
Ａ：我今天可以吃的，妳去問任仔，好啦。
Ｂ：我叫他看看。
Ａ：你做主，你做主好啦。
Ｂ：我不敢，他若不同意，要怎麼辦。
Ａ：你這東西拿去留著，他若說怎樣，我就隨便妳。
Ｂ：喔。
Ａ：頭腦壞掉妳啊。
Ｂ：現在七點半。
Ａ：我要去大林，大林要三領，我只要給他們一領，我先跟你講，我現在要去大林。
Ｂ：我最慢十分鐘以後。
Ａ：大林一領賣二十八萬。
Ｂ：喔，好啦。
Ａ：要不然都賣給他們，你們若不要，我就賣給他們。是大仔追不到，我才要給他ㄋ
    ，要不然我才沒有這樣。
Ｂ：你是在醉喔，要不然你講話怎麼這樣。
Ａ：‧‧‧注到茫茫的。
Ｂ：喔，我叫他看看，我還是要跟他講一下，最慢十分鐘以後給你消息，好嗎？
Ａ：隨便你喔。
、
日期：九十二年五月三十一日
時間：十九時五十五分四秒
發話人：Ａ元長阿源（0000000000號）
受話人：Ｂ甲○○
Ａ：啊你阿任ㄋ？
Ｂ：你哪位？
Ａ：我元長阿源。
Ｂ：喔？
Ａ：對。
Ｂ：啊你剛才不是有來過嗎？
Ａ：對啊，我現在是要跟他講。
Ｂ：嗯。
Ａ：我差不多十點那時過去，有空嗎？較晚時候，東西有比較好嗎？
Ｂ：今晚喔，今晚喔。
Ａ：對。
Ｂ：今晚可能暫時還沒有喔。
Ａ：這樣。
Ｂ：對，對。
Ａ：那有辦法幫我留半下半嗎？
Ｂ：現在沒有了ㄟ。
Ａ：啊？
Ｂ：現在連自己要吃的都沒有了。
Ａ：那今晚怎麼過。
Ｂ：怎知道，啊就他現在，就是可能靠勢大家認識，打電話過來，就好啦好啦凸給你
    。啊就凸這麼多了。
Ａ：要不然幫我留多少給我？
Ｂ：就是這裡真的沒有了。我沒有騙你啦。
Ａ：啊沒你今晚。
Ｂ：他自己之前拿了解藥吃吃就在睡覺了。
Ａ：今晚沒有要接貨喔？
Ｂ：他今天跑整天都追沒有啊。
Ａ：啊實在。
Ｂ：東西壞，價格卻出奇地高。
Ａ：按今晚是要怎麼過呢。
Ｂ：呵。要忍。
Ａ：好啦，叫他貨若進來，要打電話給我。
Ｂ：好啊。
、
日期：九十二年五月三十一日
時間：二十一時三十八分三十三秒
發話人：Ａ４男子（0000000000號）
受話人：Ｂ甲○○
Ａ：喂，起來了嗎？
Ｂ：他吃解藥及吃二顆安眠藥，哪叫的起來。
Ａ：要問看看你們有要嗎，若要順便幫你們帶回去，剛好錢有夠。
Ｂ：我叫他起來，我講什麼，他也‧‧‧
Ａ：總說你沒辦法給他作主意喔。
Ｂ：他沒有跟我講要或是不要，我怎麼敢做主。
Ａ：啊。
Ｂ：他去那邊完了，有問說‧‧‧
Ａ：東西是一比一的，不然退錢。
Ｂ：嗯。
Ａ：沒有一比一，你就可以拿來退。
Ｂ：不是，問題看他今天去你那邊完了後有跟你說什麼。
Ａ：（聽不清楚）
Ｂ：啊？
Ａ：（聽不清楚）
Ｂ：你訊號很壞，聽不清楚。
Ａ：（聽不清楚）
Ｂ：他有當場講，意思講好嗎？
Ａ：我哪知道他有說好還是說不好。
Ｂ：這樣我也不敢幫他作主啊。
Ａ：這樣好啦。
Ｂ：你們去到哪邊拿？
（斷訊）
、
日期：九十二年六月一日
時間：二時三分十三秒
發話人：Ｂ戊○○
受話人：Ａ小隻仔（0000000000號）
Ｂ：小隻仔，你要一下，還是半下？
Ａ：你先用一下讓我試試看。
Ｂ：啊。
Ａ：弄一下讓我試試看。
Ｂ：喔，我拿出去讓你試好了，你若是會合適，你就拿，若不合，我也沒辦法。
Ａ：對，我算我要自己下去做，還要下去洗，你也知道的。
Ｂ：好啦，好啦。
Ａ：我先試試看。
、
日期：九十二年六月一日
時間：九時二十五分三十四秒
發話人：Ａ元長阿源（0000000000號）
受話人：Ｂ戊○○
Ａ：喂，鬥陣仔喔。
Ｂ：嗯。
Ａ：我現在廟這邊。
Ｂ：你要多少？
Ａ：你先拿二千出來，我中午過後，你再給我留半下半，我再過去拿啦。
Ｂ：好好好。
Ａ：我中午要出來收錢，確定有的。
Ｂ：好。
Ａ：喔。
Ｂ：這樣我。
、
日期：九十二年六月一日
時間：十八時十一分九秒
發話人：Ａ５男子（0000000000號）
受話人：Ｂ戊○○
Ｂ：喂。
Ａ：喂。
Ｂ：嗯。
Ａ：阿任仔。
Ｂ：嗯。
Ａ：有東西嗎？
Ｂ：什麼啦。
Ａ：有東西嗎？
Ｂ：有啊，你都一直問，問一整天，氣死喔。
Ａ：喂。
Ｂ：嗯。
Ａ：你在那裡？
Ｂ：在家裡。
Ａ：拿出一些來止一下。
Ｂ：拿多少來止？
Ａ：怎樣。
Ｂ：你要拿多少？
Ａ：買二筒來止一下。
Ｂ：嗯，幹你五姨。
Ａ：甘好？
Ｂ：不可以啦。
Ａ：不可以喔？好啦，好啦，不可以沒關係。
、
日期：九十二年六月二日
時間：六時十七分三十一秒
發話人：Ａ２男子（0000000000號）
受話人：Ｂ甲○○
Ａ：喂。
Ｂ：喂。
Ａ：嫂子喔。
Ｂ：你哪位？
Ａ：啊。
Ｂ：你哪位？
Ａ：我新港啊，還在睡喔？
Ｂ：對。
Ａ：現在過去找你們方便嗎？
Ｂ：啊。
Ａ：現在過去找你們方便嗎？
Ｂ：你現在在新港嗎？
Ａ：對。
Ｂ：你來到這邊要多久？
Ａ：大約半小時吧。
Ｂ：喔。
Ａ：對。
Ｂ：要不然你到庄內後你再打，好嗎？你不要，不可以到我家裡喔。
Ａ：要不然要到哪邊？
Ｂ：往水林路那個轉角，你知道嗎？
Ａ：那個轉彎處嗎？
Ｂ：是，是，是。
Ａ：是吧？
Ｂ：是。
Ａ：要不然我到了之後再打給他好了。
Ｂ：喔。
Ａ：我不會往你家去的，不用煩惱啦。
Ｂ：啊你要多少？
Ａ：一張。
Ｂ：喔，好。
Ａ：好吧。
Ｂ：好。
Ａ：好，麻煩你了。
、
日期：九十二年六月二日
時間：十一時四十二分三秒
發話人：Ａ６男子（0000000000號）
受話人：Ｂ甲○○
Ａ：喂。
Ｂ：喂。
Ａ：你小任那邊嗎？
Ｂ：是的，你哪位？
Ａ：我阿枝的朋友，開白車那個。
Ｂ：嗯。
Ａ：現在過去你那邊有方便嗎？
Ｂ：不要到我家好嗎？
Ａ：啊？
Ｂ：不要再到我家啦。
Ａ：我在外面，橋那邊等你按ㄋ？
Ｂ：喔，你現在要過來嗎？
Ａ：我們現在還在大林啦。
Ｂ：喔。
Ａ：對。
Ｂ：你快到時再打過來講一下好嗎？
Ａ：啊好，我快到時再打電話跟你講。
Ｂ：好，要多少？
Ａ：要多少？一，一就好了。
Ｂ：喔，昨天打的那些，要不要補？
Ａ：昨天？昨天我們沒有過去向你拿。
Ｂ：你跟另外一個，一個差二百、一個差三百。
Ａ：昨天另外，像是麻薯的款，我找不到他的人。
Ｂ：一個戴眼鏡，他與枝仔相載過來的，他們兩個分開拿，我不知道兩個在哪裡。
Ａ：喔，我沒有他們在一起。
Ｂ：喔。
Ａ：對。
Ｂ：這樣喔。
Ａ：嗯。
Ｂ：算說你們人比較多，所以我問是不是你這樣？
Ａ：我知道、我知道，我遇到他我再跟他講，好吧？
Ｂ：沒有，他是有說還要補充，先跟你問一下，再問看看，這樣啊。
Ａ：喔，好，沒關係，我到時再打電話。
Ｂ：好，好。
、
日期：九十二年六月二日
時間：十一時五十九分三秒
發話人：Ａ６男子（0000000000號）
受話人：Ｂ甲○○
Ａ：喂，嫂子嗎？
Ｂ：嗯嗯。
Ａ：妳剛才。
Ｂ：你到了喔。
Ａ：還沒，妳剛才是說車的問題嗎？
Ｂ：啊？
Ａ：妳剛才是說的問題嗎？還是要問什麼？
Ｂ：什麼車的問題，我聽不懂。
Ａ：要不然妳剛才說要補什麼呢？
Ｂ：沒有，他們昨天就是二人分開拿，就是那個他們二個一起來，但是他們沒有一起
    講，你知道，啊二個人都有差啦。
Ａ：喔有差你繳的。
Ｂ：對啦，對啦。
Ａ：喔喔，我是講你的車要修理，還是什麼ㄋ。
Ｂ：喔。
Ａ：不是吧。
Ｂ：你們會修理嗎？
Ａ：啊？
Ｂ：你們會修理喔？我們的車子剛好壞掉。
Ａ：我們有在做貼仔車（閩南語指借屍還魂）。
Ｂ：喔。
Ａ：（聽不清楚）
Ｂ：這樣喔。
Ａ：電話中不要講這個，等一下見面再那個，好吧？
Ｂ：好，那個我先生可能有興趣想要換，要不然現在我向他講。
Ａ：我們電話中不要講這個，好吧？
Ｂ：好。
Ａ：好了喔，我們快到北港了。
Ｂ：好。
、
日期：九十二年六月二日
時間：十二時十四分二十六秒
發話人：Ａ６男子（0000000000號）
受話人：Ｂ甲○○
Ａ：嫂子，我們到橋這邊了。
Ｂ：喔好，我出去。
Ａ：啊嫂子，我跟你講，要不然我向你拿千三好吧？
Ｂ：啊？
Ａ：跟你拿千三嘿。
Ｂ：千三喔。
Ａ：對，不然我今天拿一千不夠用，而我這只剩千三而已。
Ｂ：你應該知道這陣子貴很多，且東西很不好。
Ａ：我知道，嫂子，我算那個，不然。
Ｂ：不是啥。
Ａ：不然怕不止ㄟ。
Ｂ：止是應該會止，是沒辦法像以前那樣，但是過二天我們的貨就會下來了。
Ａ：喔好。
Ｂ：看你怎樣，不勉強你啦，你如果不合，我也不敢勉強。是止，應該是可以的。
Ａ：不會啦，只剩千三，我都跟妳拿。
Ｂ：好好，那你等一下，我再弄一下。
Ａ：好，妳等一下出來喔？
Ｂ：好。
、
日期：九十二年六月二日
時間：十二時二十八分五十七秒
發話人：Ａ阿枝仔（0000000000號）
受話人：Ｂ甲○○
Ａ：喂。
Ｂ：喂。
Ａ：我阿枝仔啦。
Ｂ：嗯。
Ａ：我想用一千。
Ｂ：喔。
Ａ：對。
Ｂ：昨天那些？
Ａ：昨天那些，到下午馬上理給妳。
Ｂ：喔。
Ａ：理給妳的時候，會拿大條的，那妳聽的懂嗎？
Ｂ：不是啦。
Ａ：我現在是拿止的。
Ｂ：不是講我一直要向你催，就是我們現在拿很現金的。
Ａ：我跟妳說，我現在已經全部有去匯，妳聽的懂嗎？
Ｂ：嗯嗯。
Ａ：已經都有入了。
Ｂ：不會啦，我是不怕你那樣啦。
Ａ：現在都在催。
Ｂ：是不怕你那樣，是因為。
Ａ：對。
Ｂ：是因為生活都不夠，身上都不夠用。
Ａ：對，我現在都在催，妳聽的懂嗎？我昨天也都有拿帳單給妳看啦。
Ｂ：對，對。
Ａ：我現在在催。
Ｂ：不會啦，不要緊啦。
Ａ：我現在這時要先止一下，下午有拿大條的，那這樣妳聽的懂嗎？
Ｂ：好好好，你人在哪裡？
Ａ：我現在人已經在路上，水林，水林路湖山路了。
Ｂ：好，你等一下。
Ａ：妳要去哪邊？
Ｂ：我馬上到，橋那邊好了。
Ａ：橋那邊喔，等一下到喔。
Ｂ：好。
、
日期：九十二年六月二日
時間：十四時四十六分五十三秒
發話人：Ａ７男子（00－0000000號）
受話人：Ｂ甲○○、戊○○
Ａ：喂。
Ｂ（甲○○）：喂。
Ａ：妳先生ㄋ？
Ｂ（女）：你等一下。
Ｂ（戊○○）：喂。
Ａ：鬥陣仔。
Ｂ（戊○○）：嗯。
Ａ：新港這邊。
Ｂ（戊○○）：嗯。
Ａ：東西有比較好嗎？
Ｂ（戊○○）：有啊。
Ａ：不會像前幾日那樣吧。
Ｂ（戊○○）：怎麼講，比前幾日要好，那是一定的。
Ａ：有比較好？
Ｂ（戊○○）：嗯。
Ａ：有比較好就從你那邊過去。
Ｂ（戊○○）：你要拿多少？
Ａ：拿一張就好。
Ｂ（戊○○）：喔，好啦好。
Ａ：喔。
Ｂ（戊○○）：你到時再打喔。
Ａ：好好。
、
日期：九十二年六月二日
時間：十七時四十二分三十一秒
發話人：Ｂ戊○○
受話人：Ａ元長阿源（0000000000號）
Ａ：喂。
Ｂ：喂。
Ａ：鬥陣仔。
Ｂ：幹嘛。
Ａ：我剛要打電話給你。
Ｂ：你這樣，我怎麼聽的下去。
Ａ：我這時來到你這邊了。
Ｂ：你說，你要來，說你要來拿，也沒來拿，你這樣。
Ａ：什麼沒來拿。
Ｂ：你說昨晚要來拿，沒有拿。
Ａ：昨晚，拿什麼？
Ｂ：不然你說欠一千拿半下半。
Ａ：我昨晚哪裡，喔喔喔。不是，現在就是，我現在來到廟裡，遇到星期六、星期日
    ，今天星期一廟裡算帳，明天才有發錢出來，我早上收五千，有吧，我中午那時
    最後有向你老婆撥一個三千的。
Ｂ：撥三千不是還欠一千。
Ａ：對啊，我現在，就是說我身上現金剩一千而已，我想說我先拿過去給你啊。
Ｂ：啊你。
Ａ：啊我現在，明天早上收一收再拿給你啊，我現在這時才到達而已。
Ｂ：你現在，現在要怎樣？
Ａ：現在喔？
Ｂ：嗯。
Ａ：不是啦，鬥陣仔，我本來想跟你商量一下。
Ｂ：不是，我跟你講，要再差沒辦法啦。
Ａ：啊？
Ｂ：要再差沒辦法。
Ａ：這樣喔。
Ｂ：嗯。
Ａ：要不然，原本那二千讓我差到明天早上，我收一收給你，我現在身上只剩一千，
    先向你撥一下擋到明天，這樣好嗎？因為我今天只收五千而已，收五千，我加油
    及有的沒的，花掉近一千，中午拿三千給你老婆。
Ｂ：你中午不是拿二千，還是半下半，還是二千，還是三千。
Ａ：拿三千啦，那三千我有給她了，因為我今天只收五千而已，人家星期六、星期日
    ，今天星期一算帳啊，明天早上才有發錢出來，我現在就是明天早上再出來收啊
    。
Ｂ：好啦好。
Ａ：喔。
Ｂ：嗯。
、
日期：九十二年六月二日
時間：二十二時九分四秒
發話人：Ａ８男子（0000000000號）
受話人：Ｂ戊○○
Ａ：喂。
Ｂ：嗯。
Ａ：我等一下想要去跑長途的。
Ｂ：啊？
Ａ：我等一下想要去跑長途的，想要跟你拿多一點。
Ｂ：嗯。
Ａ：喔。
Ｂ：嗯嗯。
Ａ：較多有比較好的嗎？
Ｂ：有啦。
Ａ：啊？
Ｂ：（聽不清楚）
Ａ：什麼？
Ｂ：你要拿多少？
Ａ：半錢啦。
Ｂ：好啊。
Ａ：啊？
Ｂ：好啊。
Ａ：盡量用好一點。
Ｂ：好啊好啊。
Ａ：喔我還會跟你接的。
Ｂ：但是，我跟你講喔。
Ａ：ㄟ。
Ｂ：半錢是要。
Ａ：多少？
Ｂ：八千喔。
Ａ：八千喔？
Ｂ：嗯。
Ａ：錢的沒關係，但是我們說實在的，量，這個重量。
Ｂ：這都有足夠，那個不用擔心。
Ａ：喔，東西質有較好嗎？
Ｂ：嗯嗯嗯。
Ａ：我跟你講喔，你同樣過來廟這邊，同樣走這條過來，這樣我就看到了。
Ｂ：嗯嗯。
Ａ：在你倒退之前，我就看到了。
Ｂ：嗯嗯。
Ａ：要到之前，還要打過去嗎？
Ｂ：我再打電話。
Ａ：現在這時就過來。
Ｂ：這樣好。
Ａ：喔。
Ｂ：好。
、
日期：九十二年六月三日
時間：十時三分八秒
發話人：Ａ元長阿源（0000000000號）
受話人：Ｂ戊○○
Ａ：喂。
Ｂ：啊。
Ａ：鬥陣仔。
Ｂ：啊。
Ａ：我現在有多少收了一點，我現在過去，我到廟那裡，你拿三千出來。
Ｂ：（聽不清楚）
Ａ：我馬上給你。
Ｂ：那舊帳呢？
Ａ：舊帳我下午收一收再給你，好嗎？因為我下午還有三四處要收，那些確定是有的
    。那舊帳的二千，我在日頭要晚時，就拿過去給你。現在我收到一筆小筆的三千
    ，我先拿過來，向你拿東西來擋到晚上。
Ｂ：好啦。
Ａ：喔。
Ｂ：你開來我家前，叭一下，我就拿出去。
Ａ：好啊好啊。
、
日期：九十二年六月三日
時間：十時八分三十四秒
發話人：Ａ７男子（00－0000000號）
受話人：Ｂ戊○○
Ａ：鬥陣仔。
Ｂ：啊。
Ａ：你在哪邊？
Ｂ：要幹什麼？
Ａ：你在哪邊？
Ｂ：在我們這邊。
Ａ：同樣在那裡啊？
Ｂ：嗯。
Ａ：鬥陣仔，商量一下，五百先拿過來處理一點，好嗎？喔，實在很甘苦真的沒辦法
    出門。
Ｂ：喔，‧‧‧不是要來欠就是要來討，不然就是這種，再來我就要死了。
Ａ：沒有，我哪有向你討，我不曾有啦，我不曾跟你討啦，我是曾欠你一個一百這樣
    而已。
Ｂ：實在做不下去。
Ａ：不好意思，真的實在甘苦出去跟人拿錢也不是，甘苦到身上剩五百而已。
Ｂ：現在你不知道怎樣了都這樣。
Ａ：我不曾啦，我哪常跟你拿，我不曾跟你討什麼。
Ｂ：不是，你真是，好啦，我也不會講。我沒有在講你，我是講怎麼。
Ａ：我正好。
Ｂ：東西又那麼貴，你老母的ㄟ，我怎麼可能繼續下去，
Ａ：沒有啦‧‧‧真的實在甘苦啦，我從昨天拿一千到現在都還沒用，一次被他激到
    想說不要用了，但不用又沒辦法，喔忍不住。又沒出去向人拿錢，都沒出去，喔
    。
Ｂ：好啦好。
Ａ：我從那邊過去喔。
、
日期：九十二年六月三日
時間：十八時三十三分二十九秒
發話人：Ａ元長阿源（0000000000號）
受話人：Ｂ戊○○
Ａ：喂。
Ｂ：怎樣。
Ａ：鬥陣仔。
Ｂ：對。
Ａ：我現在拿過去給你啦。
Ｂ：好啦好。
Ａ：再拿三千啦。
Ｂ：嗯。
Ａ：我是要到你家，還是到廟那邊？
Ｂ：家裡。
Ａ：啊？
Ｂ：家裡。
Ａ：喔，好啦好。
、
日期：九十二年六月十一日
時間：０時二十五分三十四秒
發話人：Ａ９女子（0000000000號）
受話人：Ｂ甲○○
Ａ：我要找任仔。
Ｂ：妳找任仔要做什麼？
Ａ：我問看看他可以幫我調東西嗎？
Ｂ：妳要多少？
Ａ：要。
Ｂ：妳要多少，妳先講。太少我不要喔。
Ａ：二千吧。
Ｂ：喂。
Ａ：二千啦。
Ｂ：喔，妳要過來拿，還是怎樣？ㄟ，妳的電話怎麼那麼大聲？
Ａ：會嗎？
Ｂ：對啊。
Ａ：喔。
Ｂ：對啊。
Ａ：要不然我等一下再打給妳。
Ｂ：好。
、
日期：九十二年六月十一日
時間：九時五十分四秒
發話人：Ａ３男子（0000000000號）
受話人：Ｂ甲○○
Ａ：怎樣？
Ｂ：你有接到嗎？
Ａ：有啊。
Ｂ：我跟你講，你是都裝好的，還是臨時裝的？
Ａ：臨時裝的。
Ｂ：你有秤子嗎？
Ａ：我昨天有叫他先幫我裝二包，要不然我不知道有多少。
Ｂ：喔，還是你來拿秤子好嗎？
Ａ：好啊，我來拿。
Ｂ：我跟你說，我等一下又有一個要三千，他昨天就是有，他就是昨天衝到我家，他
    就是一天拿大概半下半的那個啊。
Ａ：（聽不清楚）
Ｂ：元長的那個，他就是跟我講，他很甘苦，我說好啦，我幫他問看看，我去調那些
    不能吃的給他，我沒有賺他半毛錢，我真是沒有賺他半毛錢，東西我都沒有去動
    它啊。剛才我有跟他講，我今天這批，保證一定比別人好，若沒有我就講，他講
    說昨天沒效的我沒有打電話跟你講，我講好，沒關係，我補你一些，他說他們要
    加二千，才有辦法補給我，那個是不會誤的，因為之前‧‧‧。
Ａ：喔好啦。
Ｂ：你之前應該曾看過啦。
Ａ：誰？元長的誰？
Ｂ：元長一個有時開一台貨車的。
Ａ：喔，我知道。
Ｂ：都有遮起來的那個。
Ａ：阿俊。
Ｂ：不是，那個叫阿源。
Ａ：那個我知道。
Ｂ：呆呆的那個。
Ａ：好好。
Ｂ：現在我婆婆不在，你趕快過來，我拿秤子給你。
、
日期：九十二年六月十一日
時間：十時十二分六秒
發話人：Ａ元長阿源（0000000000號）
受話人：Ｂ甲○○
Ａ：嫂仔。
Ｂ：你到了嗎？
Ａ：對。
Ｂ：我跟你講阿源，你昨天那個，我真的沒有賺你錢，我今天多補你一些。
Ａ：有賺沒賺。
Ｂ：我今天東西，我跟你講，
Ａ：那是無所謂啦。
Ｂ：我今天東西絕對很讚，絕對一定讓你滿意的，你知道嗎？
Ａ：自從阿城出事來，只有你們的東西我用的會合適，所以才固定向你們拿。
Ｂ：但是自阿城出事來，我們要拿的那一批東西，就沖掉了，就拿沒有了。
Ａ：這樣喔。
Ｂ：而且出事來，東西都漲價了，但我們都沒有向你們漲價ㄋ。
Ａ：這樣喔。
Ｂ：我們都照那些量照那些錢給你ㄋ，但現在沒漲，沒有辦法了，因為市場都這樣了
    ，所以說也是要漲了，算我們沒有辦法做了。
Ａ：以前我也曾發過，現在一領差不多要二十了。
Ｂ：可能買不到，也不一定喔。
Ａ：較好的可能要二十，台中那邊。
Ｂ：是較差的二十，較差的二十，不是較好的二十。
Ａ：是喔？我啊。
Ｂ：較差的二十，你知道嗎？
Ａ：你任仔關機第二天，我奔去台中找我老大，他說現在漲到約二十，算是可以的。
Ｂ：二十是不太能吃的，還不能吃的。
Ａ：還算可以吃的。
Ｂ：我進這一批，絕對可以讓你滿意。
Ａ：好啦，好啦。
Ｂ：你現在要拿多少？
Ａ：拿三千就好了，下午我錢收一收，回來再拿。
Ｂ：你是三千都要先差嗎，還是怎樣？
Ａ：我身上剩一千現金。
Ｂ：喔。
Ａ：不過我車子不太有油了。
Ｂ：這樣喔，但是這算我跟朋友。
Ａ：你不用擔心，我不會向你遲誤的。
Ｂ：我知道，我知道，你不會向你遲誤的，算我會對我朋友比較抱歉。
Ａ：我就三點至三點半就回來了。
Ｂ：嗯嗯。
Ａ：因為我要去二、三處，每一處都要和人坐坐，你怎麼有可能說錢收一收就走。
Ｂ：不會啦，不是說我不信任你，是你向我們拿這麼久了，我也知道你的，就是我對
    我朋友較抱歉啦。
Ａ：喔這樣。
Ｂ：不要緊啦，你這樣講，我信任你這樣，算我昨天東西壞。
Ａ：有時候這樣而已，若每次都這樣，我也會不好意思開口。
Ｂ：嗯，好啦，我弄比較好給你。
Ａ：好啦好。
Ｂ：好好，你到了嗎？
Ａ：到達了。
Ｂ：你等一下，馬上出去，開一台白車喔。
Ａ：好。
Ｂ：不是我們的車喔，很棒的車喔。
Ａ：好啦好。
Ｂ：好好好。
、
日期：九十二年六月十一日
時間：十時三十八分三十八秒
發話人：Ａ元長阿源（0000000000號）
受話人：Ｂ甲○○
Ａ：嫂子。
Ｂ：怎樣。
Ａ：你那東西有比較好。
Ｂ：只有比較好而已嗎？不是很讚嗎？
Ａ：有啦，有較好。
Ｂ：我是賣很讚的給你。
Ａ：像你這些喔。
Ｂ：嗯。
Ａ：半下的價錢怎麼算。
Ｂ：半下喔，你要拿半下喔，是同樣你現在吃的這一種嗎？
Ａ：啊？
Ｂ：同樣你現在吃的這一種嗎？
Ａ：對啦。
Ｂ：現在外面是一萬啦。
Ａ：一萬？
Ｂ：對，外面是一萬，但是我這東西絕對比外面好，你去外面絕對找不到像我這種東
    西。
Ａ：好啊，我下午收一收後，看怎樣，我再打給妳。
Ｂ：你如果要我先留下一些，要不然可能會被，因為比較好，可能隨時被人拿完。我
    早上開機後，就響不停。
Ａ：對啦，我要先看錢額。
Ｂ：你算，你準備三千來，還要另外拿半下，就對嗎？
Ａ：對，我還要還你一個三千的。
Ｂ：不會，你若拿半下。
Ａ：我還是按錢拿。
Ｂ：我算照原價，照一萬向你收，東西我多用一些給你，好吧？
Ａ：好啦，好啦。
